ACORDAO-COMPLETO-2433536

ACÓRDÃO 1629/2022 ATA 27/2022 - PLENÁRIO

VISTOS, relatados e discutidos estes autos de recurso de revisão interposto por Antônio Carlos Zampar contra o Acórdão 10089/2018-TCU-Primeira Câmara, retificado pelo Acórdão 4110/2019-TCU-Primeira Câmara, referente à tomada de contas especial instaurada pelo então Ministério do Desenvolvimento Social e Combate à Fome, em desfavor de Antônio Carlos Zampar, ex-prefeito de Itambé/PR (gestão 2009-2012) , em razão da omissão no dever de prestar contas dos recursos repassados à conta dos Programas de Proteção Social Especial - PSE e Proteção Social Básica - PSB,
ACORDAM os Ministros do Tribunal de Contas da União, reunidos em sessão de Plenário, diante das razões expostas pelo relator, em:
9.1. conhecer do recurso de revisão para, no mérito, dar-lhe provimento parcial, tornando insubsistentes os Acórdão 10089/2018-TCU-Primeira Câmara e 4.110/2019 - 1ª Câmara;
9.2. afastar o débito imputado ao recorrente Antônio Carlos Zampar e julgar suas contas irregulares em razão da omissão no dever de prestar contas dos recursos repassados;
9.3. aplicar ao responsável a multa no valor de R$ 7.500,00, com fulcro no art. 58, inciso I, da Lei 8.443/92;
9.4. enviar cópia desta decisão ao recorrente e aos demais interessados.

Recurso de revisão contra acórdão que julgou irregulares as contas do recorrente, com condenação em débito e multa, em razão da omissão no dever de prestar contas dos recursos repassados ao município, no exercício de 2011, na modalidade fundo a fundo, à conta do Programa Social Especial  PSE e Proteção Social Básica  PSB.

Município de Itambé - PR.

3. Interessados/Responsáveis/Recorrentes:
3.1. Interessado: Ministério do Desenvolvimento Social (extinta) (05.526.783/0001-65).
3.2. Responsável: Antônio Carlos Zampar (XXX.256.519-XX).
3.3. Recorrente: Antônio Carlos Zampar (XXX.256.519-XX).

13.1. Ministros presentes: Bruno Dantas (na Presidência), Walton Alencar Rodrigues (Relator), Aroldo Cedraz, Vital do Rêgo, Jorge Oliveira e Antonio Anastasia.
13.2. Ministros-Substitutos convocados: Augusto Sherman Cavalcanti e Marcos Bemquerer Costa.
13.3. Ministro-Substituto presente: André Luís de Carvalho.

WALTON ALENCAR RODRIGUES

Ministro Benjamin Zymler.

Acolho, como relatório, com os devidos ajustes de forma, a instrução (peça 80) que contou com a anuência dos dirigentes da unidade técnica (peças 81/82) e do MP/TCU (peça 83) . 
INTRODUÇÃO	
1.	Trata-se de recurso de revisão interposto por Antônio Carlos Zampar contra o Acórdão 10089/2018-TCU-Primeira Câmara, retificado pelo Acórdão 4110/2019-TCU-Primeira Câmara, relator o E. Ministro Vital do Rego.
HISTÓRICO
2.	A presente tomada de contas especial (TCE) foi instaurada pelo Ministério do Desenvolvimento Social e Combate à Fome, incorporado ao Ministério da Cidadania no atual governo, em desfavor de Antônio Carlos Zampar, prefeito municipal de Itambé/PR durante a gestão 2009-2012, em razão da omissão no dever de prestar contas dos recursos repassados, no exercício de 2011, ao Município de Itambé/PR, na modalidade fundo a fundo, à conta do Programa Social Especial - PSE e Proteção Social Básica - PSB, em valores originais que somavam R$ 66.000,00 (peça 1, p. 6) . 
2.1.	O FNAS, no exercício de 2011, repassou ao município a quantia total de R$ 76.226,68, incluído o valor de R$ 10.226,68, à conta do Sistema Único de Assistência Social e do Programa Bolsa Família. Esta última parcela, portanto, referia-se a programas diversos e não foi objeto de análise nesta TCE.
2.2.	O responsável foi citado para apresentação de defesa no Tribunal (peças 4 e 6) , e apresentou documentos que não se prestaram a comprovar a regular aplicação dos recursos federais nos serviços de Proteção Social Básica e do Programa Social Especial. Em especial, verificou-se ausência de parecer do Conselho Municipal de Assistência Social sobre a prestação de contas. Por meio do acórdão recorrido, as contas do gestor foram julgadas irregulares, com imputação de débito e de multa.
2.3.		Em face do acórdão original, o gestor Antônio Carlos Zampar, ora recorrente, interpôs recurso de reconsideração (peça 24 e 31) , que foi conhecido, e, no mérito, negado provimento por meio do Acórdão 10089/2018-TCU-Primeira Câmara, Rel. Vital do Rêgo, sessão de 28/8/2018 (peça 43) .
2.4.	Após detectar a ocorrência de dois erros materiais no Acórdão 10089/2018-TCU-Primeira Câmara, Rel. Vital do Rêgo, o primeiro relacionado a erro de grafia de palavra e o segundo atinente à ausência de identificação do representante legal do responsável (Antônio Carlos Zampar) , a então Secretaria de Controle Externo no Estado do Paraná (Secex/PR) , em despacho à peça 46, propôs a retificação do referido acórdão por inexatidão material, por meio da aplicação da Súmula TCU 145 para fins de correção dos referidos erros.
2.5.	O MP/TCU divergiu da proposta da unidade instrutiva por entender que houve ofensa aos princípios do contraditório e da ampla defesa, face à omissão na identificação do representante legal do responsável, razão pela qual propôs, em parecer à peça 47, tornar insubsistente o Acórdão 10089/2018-TCU-Primeira Câmara.
2.6.	Estando o processo no gabinete do relator, Ministro Vital do Rêgo, o responsável  Antônio Carlos Zampar interpôs peça nominada de recurso de reconsideração (peças 48 a 55) , datado de 27/2/2019, no qual apresentou um conjunto de documentos para comprovar a regular apuração das verbas federais transferidas àquela municipalidade.
2.7.	O relator, divergindo do pronunciamento do MP/TCU, deliberou por manter o Acórdão 10089/2018-TCU-Primeira Câmara, de modo que os apontamentos feitos pela unidade instrutiva fossem tratados como erros materiais na forma por ela sugerida, cientificar o responsável acerca do seu direito de interpor recurso de revisão, dando-lhe prazo para, caso quisesse, apresentar petição ao TCU para recepção da documentação acostada à peças 48-55 como recurso de revisão, além de facultar-lhe a apresentação de documentação complementar que entendesse pertinente, o que deu origem ao Acórdão 4110/2019-TCU-Primeira Câmara, Rel. Vital do Rêgo (peça 57) .
2.8.	Nesses termos, o recorrente interpõe recurso de revisão às peças 67 a 75, o qual será agora analisado, juntamente com as peças 48 a 55 que dele fazem parte, conforme o Acórdão 4110/2019-TCU-Primeira Câmara, Rel. Vital do Rêgo. 
ADMISSIBILIDADE
3.	Reitera-se o exame preliminar de admissibilidade contido na peça 76, ratificado pelo Relator, Ministro Walton Alencar Rodrigues, na peça 79, que concluiu pelo conhecimento do recurso, sem efeito suspensivo pela falta de amparo normativo, eis que preenchidos os requisitos processuais aplicáveis à espécie.
MÉRITO
4.	Delimitação
4.1.	 Constitui objeto do presente recurso as seguintes questões:
a) se o Acórdão 10089/2018-TCU-Primeira Câmara deve ser anulado (peça 67, p. 7-14) ; 
b) se os novos documentos acostados aos autos são aptos a comprovar a regular aplicação dos recursos federais transferidos (peça 67, p. 14-18; peças 48-55 e 70-74) .
5.	Se o Acórdão 10089/2018-TCU-Primeira Câmara deve ser anulado (peça 67, p. 7-14 e peça 75, p. 1-133) .
5.1.	O recorrente afirma que o Acórdão 10089/2018-TCU-Primeira Câmara deve ser anulado, com base nos seguintes argumentos: 
	a) a ausência de intimação dos procuradores no Acórdão 10089/2018-TCU-Primeira Câmara e a ausência de inclusão do nome em pauta de julgamento do recurso de reconsideração implica vício insanável (peça 75, p. 1-133) ;
	b) o recorrente teve cerceado seu direito de apresentar memoriais e realizar sustentação oral na sessão de julgamento, em afronta aos princípios do contraditório e da ampla defesa consignados no art. 5º, LV, da Constituição Federal/1988;
	c) nos termos do art. 40, da Resolução TCU 164/2003, transcrito à peça 67, p. 8, é obrigatória a inclusão do nome do advogado constituído na pauta de julgamento do processo;
	d) conforme o art. 272, § 2º, do CPC, transcrito à peça 67, p. 8, que é norma de aplicação supletiva e subsidiária nos processos do TCU, a identificação dos advogados nas publicações de atos do processo é elemento indispensável e condiciona a validade das movimentações processuais posteriores;
	e) conforme doutrina de Luís Rodrigues Wambier e Odete Medauar, transcrita à peça 67, p. 9-10, o descumprimento das formalidades processuais viola diretamente o princípio do devido processo legal, tanto na esfera judicial como na administrativa;
	f) em inúmeros julgados o TCU reconheceu o cerceamento de defesa e determinou a nulidade de Acórdãos tendo em vista exatamente a ausência do nome dos representantes legais constituídos na pauta de julgamento publicada no DOU, conforme exemplos transcritos à peça 67, p. 10 e 13;
	g) o próprio MP/TCU já havia se manifestado nesse exato sentido à peça 47, pugnando pela insubsistência do Acórdão 10089/2018-TCU-Primeira Câmara;
	h) o fato de o recorrente não ter alegado eventual nulidade nem ter apontado prejuízos à defesa na primeira oportunidade de manifestação nos autos ocorreu por desconhecimento, pois sua manifestação às peças 48-55, foi pessoal, sem acompanhamento de defesa técnica constituída nos autos; dessa forma, não se pode exigir domínio ou conhecimento para alegação de questões 	que configurem nulidades processuais;
	i) nessa esteira, a Súmula 705 do Supremo Tribunal Federal, consagrou a prevalência da defesa técnica sobre a vontade do acusado, o que com as devidas proporções, pode ser aplicado ao presente caso;
	j) segundo determinação do parágrafo único do art. 278 do CPC, transcrito à peça 67, p. 13, não cabe à parte se manifestar sobre a nulidade quando couber ao julgador a sua decretação de ofício; assim se manifestou o TCU no Acórdão 808/2019-TCU-Segunda Câmara, Rel. Raimundo Carreiro.
Análise
5.2.	O recorrente ingressou a primeira vez com o recurso de reconsideração, em 8/8/2017 (peça 24) , ainda sem advogado constituído nos autos, o que foi ocorrer apenas em 5/12/2017 (peça 37) . A instrução de mérito da Serur, à peça 39, registrou a indicação da representante legal. Essa indicação, porém, não foi atualizada no sistema eletrônico do TCU, de forma que a pauta do julgamento, o relatório e o Acórdão 10089/2018-TCU-Primeira Câmara foram emitidos, equivocadamente, sem esse registro.
5.3.	De fato, há precedentes do TCU de que tal falha teria o potencial de impedir a apresentação de memoriais e de sustentação oral pela parte, o que poderia causar prejuízo ao direito de defesa, ensejando, assim a nulidade do ato. 
5.4.	Entretanto, embora a anulação do ato viciado seja a regra, a decisão sobre a anulação ou não deve ser tomada em função da melhor forma de satisfazer o interesse público. Isso porque, de acordo com o art. 171 do RI/TCU, somente será expurgado o ato processual administrativo que causar lesão ao interesse público ou aos direitos e garantias individuais, em atenção ao princípio da segurança jurídica. Nesse contexto, a falta de indicação ou a indicação equivocada do nome do representante legal na pauta de julgamento do processo configura hipótese de nulidade relativa, não absoluta, como quis afirmar o recorrente.
5.5.	Nulidade relativa, segundo a doutrina referente ao direito processual civil, é a que emana de violação à exigência estabelecida pelo ordenamento legal infraconstitucional que tutela um interesse disponível da parte. As formalidades processuais têm por objetivo resguardar os interesses dos integrantes da relação processual. Por essa razão, o seu desatendimento pode gerar prejuízo à parte. Como o interesse eventualmente violado é muito mais da parte do que de ordem pública, a invalidação do ato é condicionada à arguição do vício no correto momento processual e à demonstração do efetivo prejuízo, sob pena de preclusão  (art. 278 do CPC) .
5.6.	No caso, o representante do recorrente pode ter tomado ciência da inclusão do processo em pauta por meio das muitas fontes existentes (concessão de vista e cópia, recebimento de e-mail em razão do cadastro no sistema push, acompanhamento da pauta pelo sítio do Tribunal e pelo número do processo, entre outros) e ter considerado desnecessária a produção de sustentação oral e a apresentação de memoriais, no momento do julgamento. Nesse caso, não há lesão a direito de defesa do responsável.
5.7.	Dessa forma, da ocorrência de falha na indicação do nome do representante legal, não é possível presumir, de forma direta e absoluta, prejuízo a defesa do responsável, por, supostamente, não ter podido exercer seu direito de realizar sustentação oral e de distribuir memoriais, no dia do julgamento.
5.8.	Além disso, nos processos de controle externo do TCU, os acórdãos são publicados no Diário Oficial da União e o responsável é notificado das decisões proferidas. A contagem dos prazos recursais é iniciada a partir da data do aviso de recebimento da notificação pelo responsável.
5.9.	Esse procedimento garante que a decisão seja conhecida, possibilitando, assim, ao responsável que, na primeira oportunidade de manifestação, sentindo-se prejudicado pela não indicação de seu representante, alegue a ocorrência de nulidade e demonstre os prejuízos experimentados em razão dela, nos termos do art. 278 do CPC. Caso considere que não houve prejuízo, o responsável pode deixar de apontar o erro e consentir com o trânsito em julgado, como ocorreu no presente caso. 
5.10.	Não houve, portanto, lesão ao direito de apresentar memoriais e realizar sustentação oral na sessão de julgamento. Por conseguinte, não houve ofensa aos princípios do contraditório e da ampola defesa.
5.11.	Quanto ao fato de o relator deliberar distintamente do MP/TCU, o qual opinou pela insubsistência do Acórdão 10089/2018-TCU-Primeira Câmara, cabe registrar que o parecer do procurador junto ao TCU não vincula o relator, o qual pode ou não adotar o exame como razões de decidir, uma vez que cabe ao Tribunal, como órgão julgador, decidir livremente de acordo com suas convicções e com base na persuasão racional das provas constantes dos autos (Acórdão 6294/2018-TCU-Segunda Câmara, Rel. Vital do Rêgo, 2.248/2018-Plenário, Rel. José Múcio e 78/2017-Plenário, Rel. Bruno Dantas) .	
5.12.		O voto condutor do Acórdão 2682/2018-TCU-Plenário, Rel. Walton Alencar Rodrigues, apresenta três precedentes do STF que deixam consignado a tese de que a nulidade decorrente de error in procedendo relacionado à falta de intimação do advogado do réu na pauta da sessão de julgamento, para ser reconhecida, requer a demonstração de prejuízo efetivo suportado pelo réu, logo na primeira oportunidade em que lhe for possível alegar a falha de procedimento, sob pena de preclusão:
DIREITO PROCESSUAL PENAL. HABEAS CORPUS. NULIDADE DO ACÓRDÃO. INEXISTÊNCIA DE PREJUÍZO. DENEGAÇÃO. 1. A tese apresentada na petição inicial deste writ consiste no possível constrangimento ilegal sofrido pelo paciente devido à nulidade do julgamento do recurso de apelação em razão da falta de regular intimação de seu defensor constituído para a sessão de julgamento. 2. Não houve demonstração da ocorrência de prejuízo decorrente da irregularidade constante da pauta de julgamento. O procurador constituído cumpriu em observar os 2 (dois) dias de prazo concernentes à oposição de embargos de declaração, evidenciando estar atento ao andamento processual. 3. A alegação do impetrante acerca da possível nulidade do julgamento da apelação criminal, baseada única e exclusivamente na ausência de regular intimação do defensor constituído, não tem respaldo nos demais elementos constantes do processo 4. Habeas corpus denegado. (STF - HC 88.583/PI, Rel. Ministra Ellen Gracie, Segunda Turma, DJe de 26/9/2008) ;
HABEAS CORPUS. PROCESSO PENAL. FALTA DE INTIMAÇÃO PESSOAL DE DEFENSOR PÚBLICO DA SESSÃO DE JULGAMENTO DO RECURSO DE APELAÇÃO. NULIDADE. ARGUIÇÃO TARDIA. PRECLUSÃO. PRECEDENTES.A falta de intimação pessoal de defensor público para a sessão de julgamento de apelo criminal causa de nulidade. Contudo, a jurisprudência do Supremo Tribunal Federal vem se pronunciando, em casos peculiares, no sentido de considerar tal nulidade passível de preclusão quando a parte interessada deixar de arguir o vício na primeira oportunidade que tiver para se manifestar nos autos. Habeas corpus denegado (STF - HC 97.380/SP, Rel. Ministro Joaquim Barbosa, Segunda Turma, DJe de 22/10/2010) ;
PROCESSUAL PENAL. RECURSO ORDINÁRIO EM HABEAS CORPUS. CRIME DE ESTUPRO (ART. 213 C/C 29 DO CÓDIGO PENAL) . NULIDADE PROCESSUAL. AUSÊNCIA DE INTIMAÇÃO DA DEFESA DA DATA DE JULGAMENTO DA APELAÇÃO CRIMINAL. AUSÊNCIA DE MANIFESTAÇÃO NO MOMENTO OPORTUNO. PRECLUSÃO. TRÂNSITO EM JULGADO. O WRIT NÃO É SUCEDÂNEO DE REVISÃO CRIMINAL. SUSTENTAÇÃO ORAL. ATO ESSENCIAL À DEFESA. DESCARACTERIZAÇÃO. RECURSO ORDINÁRIO DESPROVIDO. 1. (...) 2. In casu, a parte pretende a anulação de acórdão de apelação criminal pela ausência de intimação do defensor constituído da data da sessão de julgamento sem, no entanto, ter arguido a matéria na primeira oportunidade que teve para falar nos autos, vale dizer, quando da interposição dos embargos de declaração cuja decisão transitou em julgado. 3. É cediço na Corte que a não intimação do defensor constituído para o julgamento da apelação importa tão-somente na supressão da sustentação oral, que não é ato essencial à defesa, tanto assim que não é necessária a constituição de advogado dativo para a sua prática, na falta do patrono (HC nº 76.970/SP, Relator Min. Maurício Corrêa, DJ de 20.4.2001) . E, mais, a falta de intimação pessoal, quer para o julgamento do recurso, quer da publicação do acórdão, configura nulidade sanável, que deveria ter sido arguida na primeira oportunidade, pois como dispõe o art. 571-VIII, do Código de Processo Penal, as nulidades decorrentes do julgamento em plenário ou em sessão do tribunal deverão ser arguidas logo depois de ocorrerem, sob pena de preclusão. (Precedentes: HC 90.828/RJ, Relator Min. Ricardo Lewandowski, Julgamento em 23/10/2007; AI 781.608-AgR/RS, Relator Min. Ayres Britto, Segunda Turma, Julgamento em 24/8/2010; HC 94.515/BA, Relatora Min. Ellen Gracie, Segunda Turma, Julgamento em 17/3/2009) . 4. Recurso ordinário desprovido (STF - RHC 107.758/RS, Rel. Ministro Luiz Fux, Primeira Turma, DJe de 28/09/2011) 
5.13.	A esse respeito, não cabe a alegação de que o recorrente deixou de se manifestar acerca de eventual prejuízo por desconhecimento, tendo em vista que poderia ter contado com a defesa técnica, constituída nos autos.
5.14.	Franquear à parte a possibilidade de alegar nulidade relativa de tal natureza a qualquer tempo, é estimular a adoção de estratégias de defesas protelatórias.
5.15.	A respeito da Súmula 705 do STF, trazida como argumento, não se aplica, uma vez que inexistiu manifestação do recorrente acerca de renúncia ao direito de apelação. Além disso, conforme o art. 145, do RI/TCU, perante esta Corte de Contas, não há obrigatoriedade de que o gestor esteja assistido por um advogado.  
5.16.	Também não se aplica aqui o Acórdão 808/2019-TCU-Segunda Câmara, Rel. Raimundo Carreiro, trazido como precedente pelo recorrente, considerando que a motivação para a anulação desse acórdão não foi a falha na indicação do representante legal, como se pode comprovar do seguinte trecho do voto condutor do dito precedente: 
Assim, se a falha na indicação do representante legal fosse a única encontrada na decisão ora debatida, não haveria falar em declaração de nulidade de ofício, por não se tratar de nulidade absoluta; tampouco em correção por apostilamento, por não ser hipótese de erro material.
Porém, os erros referentes à indicação equivocada do quantitativo por extenso das multas individuais da Premium Avança Brasil e de Claudia Gomes de Melo (alínea "b") e na indicação do nome de Isaias no item da multa individual do Instituto Caminho das Artes (alínea "c") causam prejuízo à compreensão e à execução do acórdão. Colocam em dúvida a dosimetria das multas e, portanto, comprometem o juízo de mérito do feito, ensejando a nulidade da decisão equivocada.
Uma vez que que é necessário declarar, de ofício, a nulidade do Acórdão 811/2018-TCU-Plenário, a fim de corrigir os erros nos valores das multas aplicadas e na indicação do nome de Isaias no item da multa individual do Instituto Caminho das Artes, aproveito a oportunidade para corrigir o nome do representante legal da Empresa LBS Transportes e Eventos Ltda. ME, para Fábio Santos Martins (21.828/OAB-GO) .
5.17.	Dessa forma, não houve violação ao devido processo legal. Como jurisprudência do TCU nesse sentido, além do Acórdão 2682/2018-TCU-Plenário, Rel. Walton Alencar Rodrigues, há os Acórdão 1659/2019-TCU-Segunda Câmara, Rel. André de Carvalho e 6842/2016-2ª Câmara, Rel. Augusto Nardes.
5.18.	Assim, não assiste razão ao recorrente, tendo em vista a ausência, no presente processo, dos vícios processuais apontados acerca de afronta ao princípio do contraditório e da ampla defesa e ao devido processo legal, inexistindo, portanto, motivo para a anulação do Acórdão 10089/2018-TCU-Primeira Câmara. 
6.	Se os novos documentos acostados aos autos são aptos a comprovar a regular aplicação dos recursos federais transferidos (peça 67, p. 14-18; peças 48-55 e 70-74) .
6.1.	Defende-se no recurso que os novos documentos comprovam a regular aplicação dos recursos, com base nos seguintes argumentos:
a) o recorrente afirma que protocolou junto ao Município de Itambé, em 16/12/2019 (peça 68) , pedido do processo referente à movimentação financeira dos recursos do Fundo Nacional de Assistência Social, composto de extratos bancários, empenhos, notas fiscais, cópias de cheques, empregados no Programa Social Especial - PSE e Proteção Básica - PSB, repassados pelo Governo Federal, no exercício de 2011, os quais foram entregues ao requerente (peça 48, p. 8 e peça 69) , e juntados aos autos (peças 48-55 e 70-74) , demonstrando a regular aplicação dos valores repassados no montante de R$ 66.000,00;
	b) de acordo com jurisprudência do STJ, cujo trecho foi transcrito à peça 67, p. 16-17, os documentos ora juntados são considerados novos elementos, que possuem eficácia suficiente de prova e devem conduzir à regularidade das contas do recorrente, conclusão que conta com jurisprudência do próprio TCU, transcrita à peça 67, p. 18;
c) os seguintes documentos são aptos a afastar o débito e multa aplicados ao recorrente:
	c.1) prestação de contas do Programa Proteção Social Especial (PSE) , no valor de R$ 12.000,00, à peça 48, p. 9-10, peça 50, p. 10-13 e peça 70, p. 1-2; 
	c.2) prestação de contas do Programa Proteção Social Básica (PSB) , no valor de R$ 54.000,00, à peça 71, p. 1-5; 
 	c.3) Ata do Conselho Municipal da Assistência Social de Itambé, de 30/5/2012, aprovando a prestação de contas anual dos recursos recebidos na modalidade Fundo a Fundo, à conta PSE e do PSB, no exercício de 2011 (peça 48, p. 11-16, peça 50, p. 14-19) ; 
	c.4) extrato do Banco do Brasil, ag. 3161-5, conta corrente 9.076-X, aberta em 19/2/2010, (peça 48, p. 18-47, peça 50, p. 1-8 e peça 70, p. 4-157) ;
	c.5) extrato do Banco do Brasil, ag. 3161-5, conta corrente 9324-6, a partir de 05/2011 (peça 50, p. 21-65 e peça 71, p. 7-51) ;
	c.6) notas de empenho, notas fiscais e cópias de cheques, referentes ao PSE (peça 48, p. 48-78, peça 49, p. 1-84, peça 50, p. 1-8 e peça 70, p. 34-64) ; 
	c.7) notas de empenho, notas fiscais e cópias de cheques, referentes ao PSB (peça 50, p. 66-88, peça 51, p. 1-88, peça 52, p. 1-95 e peça 71, p. 52-120, peça 53, p. 1-3, peça 53, p. 4-92, peça 54, p. 1-58 e 59-97, peça 55, p. 1-35 e peça 72, p. 1-43 e 44-140 e p. 141-143, peça 73, p. 1-91 e 92-148, peça 74, p. 1-39 e 40-75) ; 
	Análise
6.2.		Inicialmente, convém registrar que, no cofinanciamento federal das ações de assistência social, estabelecido pela Lei 9.604/1998, a forma de repasse dos recursos e sua prestação de contas, por meio do Sistema Único de Assistência Social - SUAS Web, estão regulamentadas mediante portarias do MDS, e são atualizadas periodicamente (Portaria/MDS 459/2005, 96/2009, 625/2010, e subsequentes) .
6.3.	 A Portaria MDS 625/2010, vigente à época, prevê que a prestação de contas dos recursos do cofinanciamento federal aos Estados, Distrito Federal e Municípios no âmbito da Política Nacional de Assistência Social - PNAS deve ser realizada por meio de sistema eletrônico no âmbito do Sistema Único de Assistência Social - SUAS, nos termos seguintes:
Art. 6º O instrumento de prestação de contas, denominado Demonstrativo Sintético Anual de Execução Físico Financeira, está contido no sistema informatizado SUAS Web, cujos dados deverão ser lançados pelos gestores municipais, estaduais e do Distrito Federal e submetidos à manifestação do Conselho de Assistência Social competente, quanto ao cumprimento das finalidades dos repasses.
§ 1º Compete ao MDS a análise das contas avaliadas pelos Conselhos de Assistência Social, realizadas por meio do SUASWeb.
§ 2º O lançamento das informações pelos gestores de que trata o caput realizar-se-á no prazo de sessenta dias, após o término do exercício.
§ 3º O Conselho de Assistência Social competente deverá se manifestar, no prazo de trinta dias, contados da data do lançamento das informações pelo gestor, acerca do cumprimento das finalidades dos repasses, da execução dos serviços socioassistenciais e demais ações constantes no Plano de Ação.
Art. 7º As informações lançadas eletronicamente no sistema disponibilizado pelo MDS presumem-se verdadeiras e são de inteira responsabilidade de seus declarantes, que deverão manter arquivados os documentos comprobatórios das despesas realizadas na execução do objeto da transferência no Estado, Distrito Federal ou Município, em boa ordem e conservação, devidamente identificados e à disposição da SNAS e dos órgãos de controle interno e externo.
6.4.	No caso em exame, houve omissão no dever de prestar contas, tendo sido o gestor citado para apresentar a prestação de contas, mas também e principalmente para demonstrar a correta aplicação dos recursos que lhe foram confiados, inclusive que respeitou todas as normas atinentes ao repasse. 
6.5.	Registra-se, nos termos dos Acórdão 11373/2019-TCU-Segunda Câmara, Rel. Augusto Nardes e 2339/2019-Plenário, Rel. Vital do Rêgo, que "a tomada de contas especial, sendo procedimento de exceção, deve estar instruída com todos os elementos necessários à comprovação da aplicação dos recursos e que motivaram os pagamentos, como notas fiscais, recibos, procedimentos licitatórios, contratos, extratos bancários da conta específica". 
6.6.	Registra-se ainda que a apresentação extemporânea da prestação de contas, sem atenuantes que justifiquem o atraso, como é o caso, ainda que possua elementos que comprovem a boa e regular aplicação dos recursos, permite a exclusão do débito, se for o caso, mas não elide a omissão inicial, cabendo o julgamento pela irregularidade das contas com aplicação de multa, como se deu no acórdão recorrido (Acórdão 8198/2019-TCU-Segunda Câmara, Rel. Marcos Bemquerer, 1217/2019-Plenário Rel. Walton Alencar e 7722/2019-2ª Câmara, Rel. Augusto Nardes) .
6.7.	Nos casos de cofinanciamento federal das ações continuadas de assistência social, via FNAS, como mencionado no subitem 6.3, além da comprovação do nexo causal financeiro, são elementos aptos a comprovar a execução física, o Demonstrativo Sintético Anual de Execução Físico-Financeira do SUAS Web (Sistema Único de Assistência Social) , sendo que o Conselho de Assistência Social (CMAS) verifica o cumprimento das metas físicas e Financeiras do respectivo Plano de Ação.
6.8.	No caso concreto, a instrução da unidade técnica à peça 16, p. 3, informou, de acordo com verificação realizada pelo órgão repassador, que o Demonstrativo Sintético da Execução Físico-Financeiro se encontra devidamente preenchido (peça 14, p. 2) , faltando, no entanto, para aferir a adequada execução física, o imprescindível controle social exercido pelo CMAS, o que foi ora juntado à peça 48, p. 11-12.
6.9.	O recorrente juntou aos autos a Ata 60/b/12, do CMAS de Itambé-Paraná, vigente à época, e a Resolução 7/2012, ambos de 30/5/2012, que aprovam a prestação de contas dos recursos do Programa Social Especial - PSE e Proteção Social Básica - PSB, de 2011, repassados pelo Governo Federal, fundo a fundo, relativo ao exercício de 2011, no âmbito do Município de Itambé.
6.10.	Uma vez verificado que o CMAS atestou, de forma tempestiva e regular, o cumprimento dos objetivos delineados, resta verificar se a documentação juntada aos autos, na presente fase recursal, está apta a comprovar a execução financeira dos recursos. 
6.11.	Com relação à conta corrente 9.076-X - PITAMBEFMASPBVII, do Programa PSE (peça 48, p. 18-47, peça 50, p. 1-8 e peça 70, p. 4-157) , foram recebidos créditos no montante de R$ 12.000,00, conforme tabela a seguir (peça 1, p. 27-28) : 
	Data
	Crédito (R$) 

	13/1/2011
	1.000,00

	16/2/2011
	1.000,00

	13/4/2011
	1.000,00

	10/5/2011
	1.000,00

	10/6/2011
	1.000,00

	14/7/2011
	1.000,00

	10/8/2011
	1.000,00

	14/9/2011
	1.000,00

	17/10/2011
	1.000,00

	29/11/2011
	1.000,00

	16/12/2011
	1.000,00

	24/1/2012
	1.000,00

	Total
	12.000,00

6.12.	A respeito dessa conta 9.076-x - PITAMBEFMASPBVII, do Programa PSE, de acordo com os documentos ora juntados aos autos, foi possível comprovar a aplicação do total do crédito repassado, conforme a seguir:
Conta corrente 9.076-x - PITAMBEFMASPBVII - PSE (peça 48, p. 18-47, peça 50, p. 1-8 e peça 70, p. 4-157) 
	Empenho/Valor (R$) 
	NF/Recibo
	Cheque/outros
	Extrato
	Observação

	412/2011, de 31/1/2011, 780,00 - Fornecedor: Uniformes Cidade Verde Ltda. - material de consumo - peça 48, p. 48 
	NF 8, de 21/1/2011, mesmo fornecedor,  de R$ 780,00 - peça 48, p. 49 
	Cópia do cheque 850032, no valor de R$ 780,00, mesmo fornecedor - peça 48, p. 50 
	cheque 850032, de R$ 780,00, compensado em 16/2/2011 - peça 48, p. 20
	OK
R$ 780,00 

	903/2011, de 23/2/2011, 145,56 - Fornecedor: VJ Perin &Cia Ltda. - material de consumo - peça 48, p. 52 
	NF 100, de 23/2/2011, mesmo fornecedor,  de R$ 145,56 - peça 48, p. 52 
	Cópia do cheque 850032, no valor de R$ 145,56, mesmo fornecedor - peça 48, p. 53
	cheque 850036, de R$ 145,56, compensado em 18/4/2011 - peça 48, p. 24
	OK
R$ 145,56

	1177/2011, de 2/3/2011, 12,00 - Fornecedor: Zorama Comércio de Produtos Apícolas Ltda. - material de consumo - peça 48, p. 54
	NF 36297, de 2/3/2011, mesmo fornecedor,  de R$ 12,00 - peça 48, p. 55
	Cópia do cheque 850033, no valor de R$ 12,00, mesmo fornecedor - peça 48, p. 56
	cheque 850033, de R$ 12,00, compensado em 8/4/2011 - peça 48, p. 24
	OK
R$ 12,00

	916/2011, de 23/2/2011, R$ 147,73 - Fornecedor: VJ Perin &Cia Ltda. - material de consumo - peça 48, p. 57
	NF 97, de 23/2/2011, mesmo fornecedor,  de R$ 147,73 - peça 48, p. 58
	Cópia do cheque 850037, no valor de R$ 147,73, mesmo fornecedor - peça 48, p. 59
	cheque 850037, de R$ 147,73, compensado em 18/4/2011 - peça 48, p. 24
	OK
R$ 147,73

	1227/2011, de 4/3/2011, R$ 12,00 - Fornecedor: Hquimica Iquimica Comercio e Serviços Ltda. - material de consumo - peça 48, p. 60
	NF 97, de 4/3/2011, mesmo fornecedor,  de R$ 12,00 - peça 48, p. 61
	Cópia do cheque 850034, no valor de R$ 12,00, mesmo fornecedor - peça 48, p. 59
	cheque 850034, de R$ 12,00, compensado em 30/3/2011 - peça 48, p. 22
	OK
R$ 12,00

	1257/2011, de 4/3/2011, R$ 350,00 - Fornecedor: Paróquia Nossa Senhora das Graças - serviços de terceiros - PJ - peça 48, p. 63
	Recibo, de 6/3/2011, mesmo fornecedor (locação de salão) ,  de R$ 350,00 - peça 48, p. 64
	Cópia do cheque 850034, de 23/3/2011, no valor de R$ 350,00, mesmo fornecedor - peça 48, p. 65
	cheque 850034, de R$ 350,00, compensado em 31/3/2011 - peça 48, p. 22
	OK
R$ 350,00

	1911/2011, de 11/4/2011, R$ 205,35 - Fornecedor: S N M Calixto Tomé - Material de Consumo - peça 48, p. 66
	NF 1807, de 11/4/2011, mesmo fornecedor (lanches) ,  de R$ 205,35 - peça 48, p. 67
	Cópia do cheque 850038, de 3/5/2011, no valor de R$ 205,35, mesmo fornecedor - peça 48, p. 68
	cheque 850038, de R$ 205,35, compensado em 4/5/2011 - peça 48, p. 26
	OK
R$ 205,35

	2134/2011, de 28/4/2011, R$ 72,00 - Fornecedor: Casa do Guardanapo Ltda. - Material de Consumo - peça 48, p. 69
	NF 27725, de 28/4/2011, mesmo fornecedor,  de R$ 72,00 - peça 48, p. 70
	Cópia do cheque 850081, de 18/5/2011, no valor de R$ 72,00, mesmo fornecedor - peça 48, p. 71
	cheque 850038, de R$ 72,00, compensado em 23/5/2011 - peça 48, p. 26
	OK
R$ 72,00

	2135/2011, de 28/4/2011, R$ 19,40 - Fornecedor: Center Comércio de Embalagens Ltda. - Material de Consumo - peça 48, p. 72
	NF 1675, de 28/4/2011, mesmo fornecedor (embalagens) ,  de R$ 19,40 - peça 48, p. 73
	Cópia do cheque 850082, de 18/5/2011, no valor de R$ 19,40, mesmo fornecedor - peça 48, p. 74
	cheque 850038, de R$ 19,40, compensado em 23/5/2011 - peça 48, p. 26
	OK
R$ 19,40

	3082/2011, de 6/6/2011, R$ 288,00 - Fornecedor: S N M Calixto Tomé - Material de Consumo - peça 48, p. 75
	NF 1899, de 6/6/2011, mesmo fornecedor (lanches) ,  de R$ 288,00 - peça 48, p. 76
	Cópia do cheque 850083, de 7/7/2011, no valor de R$ 288,00, mesmo fornecedor - peça 48, p. 77
	cheque 850038, de R$ 288,00, compensado em 12/7/2011 - peça 48, p. 30
	OK
R$ 288,00

	3699/2011, de 6/6/2011, R$ 279,30 - Fornecedor: S N M Calixto Tomé - Material de Consumo - peça 48, p. 78
	NF 1954, de 5/7/2011, mesmo fornecedor (lanches) ,  de R$ 279,30  - peça 49, p. 1
	Cópia do cheque 850040, de 14/7/2011, no valor de R$ 279,30, mesmo fornecedor - peça 49, p. 2
	cheque 850040, de R$ 279,30, compensado em 19/7/2011 - peça 48, p. 30
	OK
R$ 279,30

	3850/2011, de 14/7/2011, R$ 600,00 - Fornecedor: Paróquia Nossa Senhora das Graças - serviços de terceiros - PJ - peça 49, p. 3
	Recibo, de 6/3/2011, mesmo fornecedor (locação de salão - festa junina) ,  de R$ 600,00 - peça 49, p. 4
	Cópia do cheque 850039, de 14/7/2011, no valor de R$ 600,00, mesmo fornecedor - peça 49, p. 5
	cheque 850039, de R$ 600,00, compensado em 21/7/2011 - peça 48, p. 30
	OK
R$ 600,00

	3872/2011, de 18/7/2011, R$ 800,00 - Fornecedor: NTL Empreendimentos Artísticos Ltda - ME - serviços de terceiros - PJ - peça 49, p. 6
	Recibo, de 18/7/2011, mesmo fornecedor (Show artístico) ,  de R$ 800,00 - peça 49, p. 7-8
	Cópia do cheque 850121, de 18/7/2011, no valor de R$ 800,00, mesmo fornecedor - peça 49, p. 9
	cheque 850121, de R$ 800,00, compensado em 19/7/2011 - peça 48, p. 30
	OK
R$ 800,00

	4587/2011, de 18/8/2011, R$ 460,31 - Fornecedor: VJ Perin &Cia Ltda. - material de consumo - peça 49, p. 10
	NF 263, de 18/8/2011, mesmo fornecedor,  de R$ 460,31 - peça 49, p. 11
	Cópia do cheque 850086, de 15/9/2011, no valor de R$ 460,31, mesmo fornecedor - peça 49, p. 12
	cheque 850086, de R$ 460,31, compensado em 26/9/2011 - peça 48, p. 34
	OK
R$ 460,31

	4842/2011, de 30/8/2011, R$ 189,60 - Fornecedor: SA LUCCA Instrutora de Informática - serviços técnicos profissionais - peça 49, p. 13
	NF 16, de 30/8/2011, mesmo fornecedor,  de R$ 189,60 - peça 49, p. 14
	Cópia do cheque 850085, de 15/9/2011, no valor de R$ 189,60, mesmo fornecedor - peça 49, p. 15
	cheque 850085, de R$ 189,60, compensado em 26/9/2011 - peça 48, p. 34
	OK
R$ 189,60

	3699/2011, de 6/6/2011, R$ 33,00 - Fornecedor: S N M Calixto Tomé - Material de Consumo - peça 49, p. 16
	NF 1954, de 1/9/2011, mesmo fornecedor (lanches) ,  de R$ 33,00 - peça 49, p. 17
	Cópia do cheque 850087, de 19/9/2011, no valor de R$ 33,00, mesmo fornecedor - peça 49, p. 18
	cheque 850087, de R$ 33,00, compensado em 21/7/2011 - peça 48, p. 30
	OK
R$ 33,00

	4957/2011, de 1/9/2011, R$ 157,40 -  Fornecedor: Comercio Atacadista de Brinquedos e Utilidades Dom. Ltda. - material de consumo - peça 49, p. 19
	NF 11.627, de 1/9/2011, mesmo fornecedor,  de R$ 157,40 - peça 49, p. 20
	Cópia do cheque 850084, de 8/9/2011, no valor de R$ 157,40, mesmo fornecedor - peça 49, p. 21
	cheque 850084, de R$ 157,40, compensado em 9/9/2011 - peça 48, p. 34
	OK
R$ 157,40

	5539/2011, de 26/9/2011, R$ 77,00 -  Fornecedor: Comercio Atacadista de Brinquedos e Utilidades Dom. Ltda. - material de consumo - peça 49, p. 22
	NF 8.018, de 26/9/2011, mesmo fornecedor,  de R$ 77,00 - peça 49, p. 23
	Cópia do cheque 850091, de 17/10/2011, no valor de R$ 77,00, mesmo fornecedor - peça 49, p. 24
	cheque 850091, de R$ 77,00, compensado em 25/10/2011 - peça 48, p. 36
	OK
R$ 77,00

	5596/2011, de 28/9/2011, R$ 300,00 - Fornecedor: Paróquia Nossa Senhora das Graças - serviços de terceiros - PJ - peça 49, p. 26
	Recibo, de 28/9/2011, mesmo fornecedor (locação de salão - festa junina) ,  de R$ 300,00 - peça 49, p.27
	Cópia do cheque 850090, de 17/10/2011, no valor de R$ 300,00, mesmo fornecedor - peça 49, p. 28
	cheque 850090, de R$ 300,00, compensado em 28/10/2011 - peça 48, p. 36
	OK
R$ 300,00

	4842/2011, de 30/8/2011, R$ 213,30 - Fornecedor: SA LUCCA Instrutora de Informática - serviços técnicos profissionais - peça 49, p. 29
	NF 19, de 30/9/2011, mesmo fornecedor,  de R$ 213,30 - peça 49, p. 30
	Cópia do cheque 850094, de 17/10/2011, no valor de R$ 213,30, mesmo fornecedor - peça 49, p. 31
	cheque 850094, de R$ 213,30, compensado em 26/10/2011 - peça 48, p. 34
	OK
R$ 213,30

	5732/2011, de 3/10/2011, R$ 545,00 - Fornecedor: Clube Recreativo de Itambé - serviços de terceiros - PJ - peça 49, p. 32
	Recibo, de 3/10/2011, mesmo fornecedor (locação de salão - Baile da 3ª idade) ,  de R$ 545,00 - peça 49, p.33
	Cópia do cheque 850092, de 17/10/2011, no valor de R$ 545,00, mesmo fornecedor - peça 49, p. 34
	cheque 850092, de R$ 545,00, compensado em 28/10/2011 - peça 48, p. 38
	OK
R$ 545,00

	5756/2011, de 4/10/2011, R$ 308,00 - Fornecedor: Washington Clayton Bindewald - serviços de terceiros - PJ - peça 49, p. 35
	NF 18, de 4/10/2011, mesmo fornecedor (locação de equipamento de som) ,  de R$ 308,00 - peça 49, p.36
	Cópia do cheque 850093, de 17/10/2011, no valor de R$ 308,00, mesmo fornecedor - peça 49, p. 37
	cheque 850093, de R$ 308,00, compensado em 25/10/2011 - peça 48, p. 36
	OK
R$ 308,00

	5852/2011, de 10/10/2011, R$ 78,00 - Fornecedor: S N M Calixto Tomé - Material de Consumo - peça 49, p. 38
	NF 2108, de 10/10/2011, mesmo fornecedor (pães) ,  de R$ 78,00 - peça 49, p. 39
	Cópia do cheque 850096, de 7/11/2011, no valor de R$ 78,00, mesmo fornecedor - peça 49, p. 40
	cheque 850096, de R$ 78,00, compensado em 16/11/2011 - peça 48, p. 38
	OK
R$ 78,00

	5947/2011, de 13/10/2011, R$ 260,00 - Fornecedor: M. L. DE Souza Camilo - Mercearia - Material de Consumo - peça 49, p. 41
	NF 21, de 13/10/2011, mesmo fornecedor (pães) ,  de R$ 260,00 - peça 49, p. 42
	Cópia do cheque 850095, de 7/11/2011, no valor de R$ 260,00, mesmo fornecedor - peça 49, p. 43
	cheque 850095, de R$ 260,00, compensado em 16/11/2011 - peça 48, p. 38
	OK
R$ 260,00

	6000/2011, de 17/10/2011, R$ 800,00 - Fornecedor: Washington Clayton Bindewald - serviços de terceiros - PJ - peça 49, p. 44
	NF 21, de 17/10/2011, mesmo fornecedor,  de R$ 800,00 - peça 49, p.45
	Cópia do cheque 850089, de 17/10/2011, no valor de R$ 800,00, mesmo fornecedor - peça 49, p. 46
	cheque 850089, de R$ 800,00, compensado em 18/10/2011 - peça 48, p. 36
	OK
R$ 800,00

	6294/2011, de 31/10/2011, R$ 450,00 - Fornecedor: Emanuely de Oliveira - serviços de terceiros - PJ - peça 49, p. 47
	NF 9, de 31/10/2011, mesmo fornecedor,  de R$ 450,00 - peça 49, p.48
	Cópia do cheque 850097, de 9/11/2011, no valor de R$ 450,00, mesmo fornecedor - peça 49, p. 49
	cheque 850097, de R$ 450,00, compensado em 21/11/2011 - peça 48, p. 38
	OK
R$ 450,00

	6296/2011, de 31/10/2011, R$ 213,30 - Fornecedor: SA LUCCA Instrutora de Informática - serviços técnicos profissionais - peça 49, p. 50
	NF 23, de 31/10/2011, mesmo fornecedor,  de R$ 213,30 - peça 49, p. 51
	Cópia do cheque 850098, de 9/11/2011, no valor de R$ 213,30, mesmo fornecedor - peça 49, p. 52
	cheque 850098, de R$ 213,30, compensado em 16/11/2011 - peça 48, p. 38
	OK
R$ 213,30

	6532/2011, de 14/11/2011, R$ 1.258,41 - Fornecedor: VJ Perin &Cia Ltda. - material de consumo - peça 49, p. 53
	NF 394, de 14/11/2011, mesmo fornecedor,  de R$ 1.258,41 - peça 49, p. 54-55
	Cópia do cheque 850102, de 13/12/2011, no valor de R$ 1.258,41, mesmo fornecedor - peça 49, p. 56-57
	cheque 850102, de R$ 1.258,41, compensado em 14/12/2011 - peça 48, p. 40
	OK
R$ 1.258,41

	6900/2011, de 30/11/2011, R$ 450,00 - Fornecedor: Emanuely de Oliveira - serviços de terceiros - PJ - peça 49, p. 58
	NF 11,  de 30/11/2011, mesmo fornecedor,  de R$ 450,00 - peça 49, p. 59
	Cópia do cheque 850100, de 9/12/2011, no valor de R$ 450,00, mesmo fornecedor - peça 49, p. 60
	cheque 850100, de R$ 450,00, compensado em 13/12/2011 - peça 48, p. 40
	OK
R$ 450,00

	6902/2011, de 30/11/2011, R$ 237,00 - Fornecedor: SA LUCCA Instrutora de Informática - serviços técnicos profissionais - peça 49, p. 61
	NF 26, de 30/11/2011, mesmo fornecedor,  de R$ 237,00 - peça 49, p. 62
	Cópia do cheque 850101, de 9/12/2011, no valor de R$ 237,00, mesmo fornecedor - peça 49, p. 63
	cheque 850101, de R$ 237,00, compensado em 13/12/2011 - peça 48, p. 40
	OK
R$ 237,00

	7171/2011, de 7/12/2011, R$ 720,00 - Fornecedor: Lanchonete Vale do Sol Ltda. - material de consumo - peça 49, p. 64
	NF 1059, de 7/12/2011, mesmo fornecedor,  de R$ 720,00 - peça 49, p. 65
	Cópia do cheque 850099, de 9/12/2011, no valor de R$ 720,00, mesmo fornecedor - peça 49, p. 66
	cheque 850099, de R$ 720,00, compensado em 12/12/2011 - peça 48, p. 40
	OK
R$ 720,00

	7172/2011, de 7/12/2011, R$ 59,50 - Fornecedor: Lanchonete Vale do Sol Ltda. - material de consumo - peça 49, p. 67
	NF 1059, de 7/12/2011, mesmo fornecedor,  de R$ 59,50 - peça 49, p. 68
	Cópia do cheque 850103, de 13/12/2011, no valor de R$ 59,50, mesmo fornecedor - peça 49, p. 69
	cheque 850103, de R$ 59,50, compensado em 15/12/2011 - peça 48, p. 40
	OK
R$ 59,50

	7201/2011, de 8/12/2011, R$ 285,00 - Fornecedor: Cirlene Ferrari Mariano - Material de Consumo - peça 49, p. 70
	NF 1902909,  de 8/12/2011, mesmo fornecedor,  de R$ 285,00 - peça 49, p. 71
	Cópia do cheque 850104, de 13/12/2011, no valor de R$ 285,00, mesmo fornecedor - peça 49, p. 72-73
	cheque 850104, de R$ 285,00, compensado em 14/12/2011 - peça 48, p. 40
	OK
R$ 285,00

	7452/2011, de 16/12/2011, R$ 189,60 - Fornecedor: SA LUCCA Instrutora de Informática - serviços técnicos profissionais - peça 49, p. 74
	NF 29, de 16/12/2011, mesmo fornecedor,  de R$ 189,60 - peça 49, p. 75
	Cópia do cheque 850105, de 22/12/2011, no valor de R$ 189,60, mesmo fornecedor - peça 49, p. 76
	cheque 850105, de R$ 189,60, compensado em 23/12/2011 - peça 48, p. 40
	OK
R$ 189,60

	7566/2011, de 23/12/2011, R$ 450,00 - Fornecedor: Emanuely de Oliveira - serviços de terceiros - PJ - peça 49, p. 77
	NF 13,  de 23/12/2011, mesmo fornecedor,  de R$ 450,00 - peça 49, p. 78
	Cópia do cheque 850106, de 23/12/2011, e recibo, no valor de R$ 450,00, mesmo fornecedor - peça 49, p. 80
	cheque 850106, de R$ 450,00, compensado em 29/12/2011 - peça 48, p. 40
	OK
R$ 450,00

	64/2012, de 5/1/2012, R$ 45,00 - Fornecedor: S N M Calixto Tomé - Material de Consumo - peça 49, p. 81
	NF 2264, de 5/1/2012, mesmo fornecedor (pães) ,  de R$ 45,00 - peça 49, p. 82
	Cópia do cheque 850107, de 14/2/2012, no valor de R$ 45,00, mesmo fornecedor - peça 49, p. 82
	Embora não conste do extrato, houve resgate do valor de R$ 45,00, à peça 48, p. 47
	OK
R$ 45,00

	1002/2012, de 16/2/2012, R$ 277,90 - Fornecedor: Comercial VISA Ltda. - Material de Consumo - peça 49, p. 83
	NF 15.284, de 16/2/2012, mesmo fornecedor (pães) ,  de R$ 277,90 - peça 49, p. 84
	Cópia do cheque 850108, de 29/2/2012, no valor de R$ 277,90, mesmo fornecedor - peça 50, p. 1
	cheque 850108, de R$ 277,90, compensado em 6/3//2012 - peça 48, p. 43
	OK
R$ 277,90

	1374/2012, de 5/3/2012, R$ 816,00 - Fornecedor: Associação Brasileira de Educação e Cultura - ABEC - Material de Consumo - peça 50, p. 2
	Recibo de 4/3/2012, mesmo fornecedor,  de R$ 816,00 - peça 50, p. 3
	Cópia do cheque 850109, de 29/2/2012, no valor de R$ 816,00, mesmo fornecedor - peça 50, p. 3
	cheque 850109, de R$ 816,00, compensado em 12/3//2012 - peça 48, p. 43
	OK
R$ 816,00

	1528/2012, de 13/3/2012, R$ 30,00 - Fornecedor: S N M Calixto Tomé - Material de Consumo - peça 49, p. 81
	NF 2379, de 13/3/2012, mesmo fornecedor (pães) ,  de R$ 30,00 - peça 50, p. 5
	Cópia do cheque 850110, de 2/4/2012, no valor de R$ 30,00, mesmo fornecedor - peça 50, p.5
	cheque 850110, de R$ 30,00, compensado em 12/3//2012 - peça 48, p. 44
	OK
R$ 30,00

	2091/2012, de 4/4/2012, R$ 450,00 - Fornecedor: Emanuely de Oliveira - serviços de terceiros - PJ - peça 50, p. 6
	NF 15,  de 4/4/2012, mesmo fornecedor,  de R$ 450,00 - peça 50, p. 7
	Cópia do cheque 850111, de 5/4/2012, no valor de R$ 450,00, mesmo fornecedor - peça 50, p. 8
	cheque 850111, de R$ 450,00, compensado em 25/4/2012 - peça 48, p. 44
	OK
R$ 450,00

	2463/2012, de 20/4/2012, R$ 780,00 - Fornecedor: Antenogenes Inocêncio - serviços de terceiros - PJ - peça 70, p. 158
	NF 2,  de 20/4/2012, mesmo fornecedor,  de R$ 780,00 - peça 70, p. 159
	Cópia do cheque 850112, de 20/4/2012, no valor de R$ 780,00, mesmo fornecedor - peça 70, p. 159
	cheque 850112, de R$ 780,00, compensado em 23/4/2012 - peça 48, p. 44
	OK
R$ 780,00

	DESPESAS COMPROVADAS
	R$ 13.844,66

6.13.	Com relação à conta corrente 9324-6 - PITAMBEFMASPBFI (peça 50, p. 21-65 e peça 71, p. 7-51) , referente ao PSB, foi repassado o valor total de R$ 54.000,00. Embora conste repasse a partir de janeiro/2011, o extrato apresentado pelo recorrente é a partir de junho/2011. Dessa forma, até o mês de maio, considerou-se a data dos créditos, a partir do Sistema Único de Assistência Social (SUAS) , conforme a seguir (peça 1, p. 26) : 
	Data
	Crédito (R$) 

	17/1/2011
	4.500,00

	24/2/2011
	4.500,00

	15/3/2011
	4.500,00

	27/4/2011
	4.500,00

	31/5//2011
	4.500,00

	13/6/2011
	4.500,00

	18/7/2011
	4.500,00

	17/8/2011
	4.500,00

	16/9/2011
	4.500,00

	25/10/2011
	4.500,00

	17/11/2011
	4.500,00

	26/12/2011
	4.500,00

	Total
	54.000,00

6.14.	Sobre o montante advindo do FNAS creditado nessa conta corrente 9324-6 - R$ 54.000,00, conforme os documentos ora acostados aos autos, também foi possível comprovar a aplicação do valor total do crédito repassado, conforme a seguir:
Conta corrente 9324-6 - PITAMBEFMASPBFI (peça 50, p. 21-65 e peça 71, p. 7-51) 
Conta corrente 9324-6 - PITAMBEFMASPBFI (peça 50, p. 21-65 e peça 71, p. 7-51) 
	Empenho/Valor (R$) 
	NF/Recibo
	Cheque/outros
	Extrato
	Observação

	2348/2011, de 6/5/2011, 477,00 - Fornecedor: Instituto de Tecnologia e Desenvolvimento Econômico e Social - Serviços de Terceiros - PJ - peça 50, p. 66 
	NF 2541 de 6/5/2011, mesmo fornecedor,  de R$ 477,00 - peça 50, p. 67 
	Cópia do cheque 850002, de 6/5/2011, no valor de R$ 477,00, mesmo fornecedor - peça 71, p. 54 
	cheque não localizado no extrato bancário 
	Não comprovado

	2695/2011, de 26/5/2011, 216,00 - Diária no nome da servidora Luciana P. Antoniassi Coneglian - peça 50, p. 69 e peça 71, p. 56
	Solicitação de diária para o IV Seminário de Políticas Sociais, de 25/4/2011, mesma servidora,  de R$ 216,00 - peça 50, p. 70 
	Cópia do cheque 850001, de 25/4/2011, no valor de R$ 216,00, mesma servidora - peça 71, p. 58 
	cheque não localizado no extrato bancário
	Não comprovado

	2896/2011, de 31/5/2011, 54,00 - Diária no nome da servidora Luciana Penha Antoniassi - peça 50, p. 72 
	Solicitação de diária para o Curso sobre Plano Municipal, de 1/6/2011, mesma servidora,  de R$ 54,00 - peça 50, p. 73 
	Cópia do cheque 850003, de 31/5/2011, no valor de R$ 54,00, mesma servidora - peça 50, p. 74 
	cheque 850003, de R$ 54,00, compensado em 7/6/2011 - peça 50, p. 21
	OK
R$ 54,00

	3190/2011, de 16/6/2011, 54,00 - Diária no nome da servidora Luciana Penha Antoniassi - peça 50, p. 75 
	Solicitação de diária para o Curso sobre Plano Municipal, de 14/6/2011, mesma servidora,  de R$ 54,00 - peça 50, p. 76 
	Cópia do cheque 850004, de 31/5/2011, no valor de R$ 54,00, mesma servidora - peça 50, p. 77 
	cheque 850004, de R$ 54,00, compensado em 24/6/2011 - peça 50, p. 21
	OK
R$ 54,00

	3683/2011, de 4/7/2011, R$ 167,00 - Fornecedor: Associação do Movimento Amor Exigente - serviços de terceiros - PJ - peça 50, p. 78
	Recibo,  de 22/7/2012, mesmo fornecedor,  de R$ 167,00 - peça 50, p. 80
	Cópia do cheque 850007, de 4/7/2012, no valor de R$ 167,00, mesmo fornecedor - peça 50, p. 79 e 81 e peça 70, p. 71, p. 66
	cheque 850007, de R$ 167,00, compensado em 23/4/2012 - peça 50, p. 22
	OK
R$ 167,00

	3707/2011, de 5/7/2011, 108,00 - Diária no nome da servidora Luciana Penha Antoniassi - peça 50, p. 82 
	Solicitação de diária para o Curso sobre Plano Municipal, de 5/7/2011, mesma servidora,  de R$ 108,00 - peça 50, p. 83 
	Cópia do cheque 850005, de 5/7/2011, no valor de R$ 108,00, mesma servidora - peça 50, p. 85 
	cheque 850005, de R$ 108,00, compensado em 8/7/2011 - peça 50, p. 22
	OK
R$ 108,00

	3796/2011, de 11/7/2011, 108,00 - Diária no nome da servidora Luciana Penha Antoniassi - peça 50, p. 86 
	Solicitação de diária para o Curso sobre Plano Municipal, de 11/7/2011, mesma servidora,  de R$ 108,00 - peça 50, p. 87-88 
	Cópia do cheque 850006, de 11/7/2011, no valor de R$ 108,00, mesma servidora - peça 51, p. 1
	cheque 850006, de R$ 108,00, compensado em 19/7/2011 - peça 50, p. 22
	OK
R$ 108,00

	3935/2011, de 20/7/2011, R$ 455,04 - Fornecedor: MCR Tapetes Ltda - ME - Material de consumo - peça 51, p. 2 e peça 71, p. 77
	NF 454,  de 20/7/2012, mesmo fornecedor,  de R$ 455,04 - peça 71, p. 78
	Cópia do cheque 850008, de 9/8/2012, no valor de R$ 455,04, mesmo fornecedor - peça 51, p. 4 peça 71, p. 79 e deposito em c/c - peça 51, p. 5
	cheque 850008, de R$ 455,04, compensado em 16/8/2011 - peça 50, p. 23
	OK
R$ 455,04

	4238/2011, de 2/8/2011, R$ 70,10 - Fornecedor: S N M Calixto Tomé - Material de Consumo - peça 51, p. 6 e peça 71, p. 81
	NF 2003, de 2/8/2011, mesmo fornecedor (pães e lanches) ,  de R$ 70,10 - peça 71, p.82
	Cópia do cheque 850010, de 11/8/2011, no valor de R$ 70,10, mesmo fornecedor - peça 71, p.83
	cheque 850010, de R$ 70,10, compensado em 18/8/2011 - peça 50, p. 23
	OK
R$ 70,10

	4304/2011, de 4/8/2011, R$ 273,40 - Fornecedor: Brasil Telecom S.A. - Serviços de Telecomunicações - peça 71, p. 84
	NF 1.325.964, de 4/8/2011, mesmo fornecedor,  de  conta de telefone da prefeitura, no valor de R$ 273,40- peça 71, p.85-88
	Cópia do cheque 850009, de 11/8/2011, no valor de R$ 273,40, mesmo fornecedor - peça 71, p.89 e comprovante de pagamento - peça 71, p. 90
	cheque 850009, de R$ 273,40, compensado em 16/8/2011 - peça 50, p. 23 
	Não aprovada. Em desacordo com o art. 1º do Decreto 1.605/1995, em vigor à época. O FNAS não se destina a cofinanciar despesas operacionais da prefeitura

	4939/2011, de 2/8/2011, R$ 300,00 - Fornecedor: Lonas Maringa Ltda - Material de Consumo -peça 71, p. 91
	NF 276, de 1/9/2011, mesmo fornecedor,  de R$ 300,00 - peça 71, p. 92
	Cópia do cheque 850011, de 19/9/2011, no valor de R$ 300,00, mesmo fornecedor - peça 71, p.93
	cheque 850011, de R$ 300,00, compensado em 22/9/2011 - peça 50, p. 24
	OK
R$ 300,00

	5276/2011, de 20/9/2011, R$ 3.250,00 - Fornecedor: Serviço Nacional de Aprendizagem Comercial - Serviços de terceiros - PJ - peça 71, p. 94
	Fatura 2417,  de 20/9/2011, mesmo fornecedor,  de R$ 3.250,00  - peça 71, p. 95-96
	Cópia do cheque 850012, de 29/9/2011, no valor de R$ 3.250,00, mesmo fornecedor - peça p. 71, p. 97
	cheque 850012, de R$ 3.250,00, compensado em 30/9/2011 - peça 50, p. 24
	OK
R$ 3.250,00

	5277/2011, de 20/9/2011, R$ 3.500,00 - Fornecedor: Serviço Nacional de Aprendizagem Comercial - Serviços de terceiros - PJ - peça 71, p. 98
	Fatura 2418,  de 20/9/2011, mesmo fornecedor,  de R$ 3.500,00 - peça 71, p. 99-100
	Cópia do cheque 850014, de 14/10/2011, no valor de R$ 3.500,00, mesmo fornecedor - peça p. 71, p. 101
	cheque 850012, de R$ 3.500,00, compensado em 14/10/2011 - peça 50, p. 25
	OK
R$ 3.500,00

	5545/2011, de 26/9/2011, R$ 11,76 - Fornecedor: Nakamura & Shiina Ltda. - ME - Material de consumo - peça 71, p. 102
	NF 45,  de 26/9/2011, mesmo fornecedor,  de R$ 11,76 - peça 71, p. 103
	Cópia do cheque 850015, de 17/10/2011, no valor de R$ 11,76, mesmo fornecedor - peça 71, p. 104
	cheque 850015, de R$ 11,76, compensado em 25/10/2011 - peça 50, p. 25
	OK
R$ 11,76

	5578/2011, de 27/9/2011, R$ 60,50 - Fornecedor: Niler - Comercio e Indústria de Eletrônicos e Informática Ltda. - Material de consumo - peça 71, p. 105
	NF 334,  de 27/9/2011, mesmo fornecedor,  de R$ 60,50 - peça 71, p. 106
	Cópia do cheque 850016, de 17/10/2011, no valor de R$ 60,50, mesmo fornecedor - peça 71, p. 107
	cheque 850016, de R$ 60,50, compensado em 24/10/2011 - peça 50, p. 25
	OK
R$ 60,50

	4304/2011, de 4/10/2011, R$ 340,07 - Fornecedor: Brasil Telecom S.A. - Serviços de Telecomunicações - peça 71, p. 108
	NF 1.003.436, de 4/10/2011, mesmo fornecedor,  de conta de telefone da prefeitura, no valor de R$ 340,07 - peça 71, p.109-112
	Cópia do cheque 850017, de 18/10/2011, no valor de R$ 340,07, mesmo fornecedor - peça 71, p.113 
	cheque 850017, de R$ 340,07, compensado em 25/102011 - peça 50, p. 25
	Não aprovada. Em desacordo com o art. 1º do Decreto 1.605/1995, em vigor à época. O FNAS não se destina a cofinanciar despesas operacionais da prefeitura

	5803/2011, de 5/10/2011, R$ 32,50 - Fornecedor: VJ Perin &Cia Ltda. - material de consumo - peça 71, p. 114
	NF 331, de 5/10/2011, mesmo fornecedor,  de R$ 32,50 - peça 71, p. 115
	Cópia do cheque 850018, de 18/10/2011, no valor de R$ 32,50, mesmo fornecedor - peça 71, p. 116
	cheque 850018, de R$ 32,50, compensado em 31/10/2011 - peça 50, p. 25
	OK
R$ 32,50

	5932/2011, de 13/10/2011, R$ 500,87 - Fornecedor: VJ Perin &Cia Ltda. - material de consumo - peça 71, p. 117
	NF 356, de 13/10/2011, mesmo fornecedor,  de R$ 500,87 - peça 71, p. 118
	Cópia do cheque 850019, de 7/11/2011, no valor de R$ 500,87, mesmo fornecedor - peça 71, p. 119
	cheque 850019, de R$ 500,87, compensado em 25/11/2011 - peça 50, p. 26
	OK
R$ 500,87

	6102/2011, de 24/10/2011, R$ 4,00 - Fornecedor: VJ Perin &Cia Ltda. - material de consumo - peça 71, p. 120
	NF 381, de 24/10/2011, mesmo fornecedor,  de R$ 4,00 - peça 72, p. 1
	Cópia do cheque 850020, de 9/11/2011, no valor de R$ 4,00, mesmo fornecedor - peça 71, p. 2
	cheque 850020, de R$ 4,00, compensado em 28/11/2011 - peça 50, p. 26
	OK
R$ 4,00

	6113/2011, de 24/10/2011, R$ 83,00 - Fornecedor: Niler - Comercio e Indústria de Eletrônicos e Informática Ltda. - Material de consumo - peça 72, p. 3
	NF 365,  de 24/10/2011, mesmo fornecedor,  de R$ 83,00 - peça 72, p. 4
	Cópia do cheque 850021, de 9/11/2011, no valor de R$ 83,00, mesmo fornecedor - peça 72, p. 5
	cheque 850021, de R$ 83,00, compensado em 17/11/2011 - peça 50, p. 26
	OK
R$ 83,00

	6427/2011, de 7/11/2011, R$ 49,00 - Fornecedor: S N M Calixto Tomé - Material de Consumo - peça 72, p. 6
	NF 2161, de 7/11/2011, mesmo fornecedor (pães) ,  de R$ 49,00- peça 72, p.7
	Cópia do cheque 850027, de 13/12/2011, no valor de R$ 49,00, mesmo fornecedor - peça 72, p. 8
	cheque 850027, de R$ 49,00, compensado em 14/12/2011 - peça 50, p. 27
	OK
R$ 49,00

	6657/2011, de 21/11/2011, R$ 7.100,00 - Fornecedor: Roma Comercio de Cortinas Ltda. (Claudia Decorações) - Material de Consumo - peça 72, p. 9
	NF 82, de 21/11/2011, mesmo fornecedor,  de R$ 7.100,00 - peça 72, p. 10
	Cópia do cheque 850022, de 2211/2011, no valor de R$ 7.100,00, mesmo fornecedor - peça 72, p. 11
	cheque 850022, de R$ 7.100,00, compensado em 2311/2011 - peça 50, p. 26
	OK
R$ 7.100,00

	6676/2011, de 22/11/2011, R$ 206,13 - Fornecedor: Nakamura & Shiina Ltda. - ME - Material de consumo - peça 72, p. 12
	NF 68,  de 22/11/2011, mesmo fornecedor,  de R$ 206,13 - peça 72, p. 13
	Cópia do cheque 850029, de 13/12/2011, no valor de R$ 206,13 e comprovante de depósito, mesmo fornecedor - peça 71, p. 14-15
	cheque 850029, de R$ 206,13, compensado em 14/11/2011 - peça 50, p. 27
	OK
R$ 206,13

	6677/2011, de 22/11/2011, R$ 214,58 - Fornecedor: Nakamura & Shiina Ltda. - ME - Material de consumo - peça 72, p. 16
	NF 69,  de 22/11/2011, mesmo fornecedor,  de R$ 214,58 - peça 72, p. 17
	Cópia do cheque 850028, de 13/12/2011, no valor de R$ 214,58 e comprovante de depósito, mesmo fornecedor - peça 71, p. 18-19
	cheque 850028, de R$ 214,58, compensado em 14/12/2011 - peça 50, p. 27
	OK
R$ 214,58

	6698/2011, de 24/11/2011, R$ 4.350,00 - Fornecedor: Serviço Nacional de Aprendizagem Comercial - Serviços de terceiros - PJ - peça 72, p. 20
	Fatura 2498,  de 24/11/2011, mesmo fornecedor,  de R$ 4.350,00 - peça 72, p. 21
	Cópia do cheque 850026, de 24/11/2011, no valor de R$ 4.350,00 e recibo do sacado, mesmo fornecedor - peça p. 72, p. 22-23
	cheque 850026, de R$ 4.350,00, compensado em 12/12/2011 - peça 50, p. 27
	OK
R$ 4.350,00

	6699/2011, de 24/11/2011, R$ 4.350,00 - Fornecedor: Serviço Nacional de Aprendizagem Comercial - Serviços de terceiros - PJ - peça 72, p. 24
	Fatura 2497,  de 24/11/2011, mesmo fornecedor,  de R$ 4.350,00  - peça 72, p. 25
	Cópia do cheque 850023, de 1/12/2011, no valor de R$ 4.350,00 e recibo do sacado, mesmo fornecedor - peça p. 72, p. 26-27
	cheque 850023, de R$ 4.350,00, compensado em 2/12/2011 - peça 50, p. 27
	OK
R$ 4.350,00

	6699/2011, de 24/11/2011, R$ 9.800,00 - Fornecedor: Serviço Nacional de Aprendizagem Comercial - Serviços de terceiros - PJ - peça 72, p. 28
	Fatura 2499,  de 24/11/2011, mesmo fornecedor,  de R$ 9.800,00- peça 72, p. 29
	Cópia do cheque 850025, de 9/12/2011, no valor de R$ 9.800,00e recibo do sacado, mesmo fornecedor - peça p. 72, p. 30-31
	cheque 850025, de R$ 9.800,00, compensado em 12/12/2011 - peça 50, p. 27
	OK
R$ 9.800,00

	7083/2011, de 5/12/2011, R$ 54,80 - Fornecedor: S N M Calixto Tomé - Material de Consumo - peça 72, p. 32
	NF 2211, de 5/12/2011, mesmo fornecedor (pães) ,  de R$ 54,80 - peça 72, p. 33
	Cópia do cheque 850030, de 22/12/2011, no valor de R$ 54,80, mesmo fornecedor - peça 72, p. 34
	cheque 850030, de R$ 54,80, compensado em 27/12/2011 - peça 50, p. 27
	OK
R$ 54,80

	7214/2011, de 9/12/2011, R$ 250,50 - Fornecedor: Kaspraak - Com de Materiais para Escritório Ltda. (Maripel) - Material de Consumo - peça 72, p. 35
	NF 25, de 9/12/2011, mesmo fornecedor,  de R$ 250,50 - peça 72, p. 36
	Cópia do cheque 850024, de 9/12/2011, no valor de R$ 250,50, mesmo fornecedor - peça 72, p. 37
	cheque 850024, de R$ 250,50, compensado em 16/12/2011 - peça 50, p. 27
	OK
R$ 250,50

	366/2012, de 26/1/2012, R$ 104,40 - Fornecedor: Tabelionato Stadler - Material de Consumo - peça 72, p. 38
	Recibo, de 26/1/2012, mesmo fornecedor,  de R$ 104,40 - peça 72, p. 39
	Cópia do cheque 850034, de 14/2/2012, no valor de R$ 104,40, mesmo fornecedor - peça 72, p. 40
	cheque 850034, de R$ 104,40, compensado em 17/2/2012 - peça 50, p. 29
	OK
R$ 104,40

	391/2012, de 27/1/2012, R$ 5,44 - Fornecedor: VJ Perin &Cia Ltda. - material de consumo - peça 72, p. 41
	NF 460, de 27/1/2012, mesmo fornecedor,  de R$ 5,44 - peça 72, p. 42
	Cópia do cheque 850040, de 14/2/2012, no valor de R$ 5,44, mesmo fornecedor - peça 72, p. 43
	cheque 850040, de R$ 5,44, compensado em 23/2/2012 - peça 50, p. 29
	OK
R$ 5,44

	392/2012, de 27/1/2012, R$ 158,08 - Fornecedor: VJ Perin &Cia Ltda. - material de consumo - peça 72, p. 44
	NF 462, de 27/1/2012, mesmo fornecedor,  de R$ 158,08- peça 72, p. 45
	Cópia do cheque 850041, de 14/2/2012, no valor de R$ 158,08, mesmo fornecedor - peça 72, p. 46
	cheque 850041, de R$ 158,08, compensado em 22/2/2012 - peça 50, p. 29
	OK
R$ 158,08

	6172/2012, de 7/2/2012, R$ 49,89 - Fornecedor: Chemicals Comércio de Produtos Químicos Ltda. - material de consumo - peça 72, p. 47
	NF 3.521, de 2/2/2012, mesmo fornecedor,  de R$ 49,89 - peça 72, p. 48
	Cópia do cheque 850036, de 14/2/2012, no valor de R$ 49,89, mesmo fornecedor - peça 72, p. 49
	cheque 850036, de R$ 49,89, compensado em 22/2/2012 - peça 50, p. 29
	OK
R$ 49,89

	4304/2011, de 2/2/2011, R$ 181,94 - Fornecedor: Brasil Telecom S.A. - Serviços de Telecomunicações - peça 72, p. 50
	NF 983.489, de 4/10/2011, mesmo fornecedor, conta de telefone da prefeitura, no valor de R$ 181,94 - peça 72, p.51-54
	Cópia do cheque 850035, de 18/2/2011, no valor de R$ 181,94, mesmo fornecedor - peça 72, p.54 
	cheque 850035, de R$ 181,94, compensado em 23/2/2012 - peça 50, p. 29
	Não aprovada. Em desacordo com o art. 1º do Decreto 1.605/1995, em vigor à época. O FNAS não se destina a cofinanciar despesas operacionais da prefeitura

	763/2012, de 8/2/2012, R$ 50,00 - Fornecedor: Nardi & Cano Ltda. - Serviços de terceiros - PJ - peça 72, p. 55
	NF 168,  de 8/2/2012, mesmo fornecedor,  de R$ 50,00 - peça 72, p. 56
	Cópia do cheque 850032, de 14/2/2012, no valor de R$ 50,00 , mesmo fornecedor - peça p. 72, p. 57
	cheque 850032, de R$ 50,00, compensado em 17/2/2012 - peça 50, p. 29
	OK
R$ 50,00

	764/2012, de 8/2/2012, R$ 50,00 - Fornecedor: Nardi & Cano Ltda. - Serviços de terceiros - PJ - peça 72, p. 58
	NF 169,  de 8/2/2012, mesmo fornecedor,  de R$ 50,00 - peça 72, p. 59
	Cópia do cheque 850033, de 14/2/2012, no valor de R$ 50,00 , mesmo fornecedor - peça p. 72, p. 60
	cheque 850033, de R$ 50,00, compensado em 17/2/2012 - peça 50, p. 29
	OK
R$ 50,00

	808/2012, de 9/2/2012, R$ 109,53 - Fornecedor: VJ Perin &Cia Ltda. - material de consumo - peça 72, p. 61
	NF 512, de 9/2/2012, mesmo fornecedor,  de R$ 109,53 - peça 72, p. 62
	Cópia do cheque 850039, de 14/2/2012, no valor de R$ 109,53, mesmo fornecedor - peça 72, p. 63
	cheque 850039, de R$ 109,53, compensado em 23/2/2012 - peça 50, p. 29
	OK
R$ 109,53

	809/2012, de 9/2/2012, R$ 20,00 - Fornecedor: VJ Perin &Cia Ltda. - material de consumo - peça 72, p. 64
	NF 513, de 9/2/2012, mesmo fornecedor,  de R$ 20,00 - peça 72, p. 65
	Cópia do cheque 850038, de 14/2/2012, no valor de R$ 20,00, mesmo fornecedor - peça 72, p. 66
	cheque 850038, de R$ 20,00, compensado em 23/2/2012 - peça 50, p. 29
	OK
R$ 20,00

	810/2012, de 9/2/2012, R$ 5,44 - Fornecedor: VJ Perin &Cia Ltda. - material de consumo - peça 72, p. 67
	NF 514, de 9/2/2012, mesmo fornecedor,  de R$ 5,44 - peça 72, p. 68
	Cópia do cheque 850037, de 14/2/2012, no valor de R$ 5,44, mesmo fornecedor - peça 72, p. 69
	cheque 850037, de R$ 5,44, compensado em 23/2/2012 - peça 50, p. 29
	OK
R$ 5,44

	817/2012, de 10/2/2012, R$ 39,50 - Fornecedor: Caiubí Torrefação e Moagem de Café Ltda. - material de consumo - peça 72, p. 70
	NF 6714, de 10/2/2012, mesmo fornecedor,  de R$ 39,50 - peça 72, p. 71
	Cópia do cheque 850031, de 14/2/2012, no valor de R$ 39,50, mesmo fornecedor - peça 72, p. 72
	cheque 850031, de R$ 39,50, compensado em 28/2/2012 - peça 50, p. 29
	OK
R$ 39,50

	889/2012, de 13/2/2012, R$ 445,57 - Fornecedor: Kasprzak - Com de Materiais para Escritório Ltda. (Maripel) - Material de Consumo - peça 72, p. 73
	NF 40, de 13/2/2012, mesmo fornecedor,  de R$ 445,57 - peça 72, p. 74-75
	Cópia do cheque 850043, de 15/2/2012, no valor de R$ 445,57, mesmo fornecedor - peça 72, p. 76
	cheque 850043, de R$ 445,57, compensado em 17/2/2012 - peça 50, p. 29
	OK
R$ 445,57

	890/2012, de 13/2/2012, R$ 9,81 - Fornecedor: Kasprzak - Com de Materiais para Escritório Ltda. (Maripel) - Material de Consumo - peça 72, p. 77
	NF 43, de 13/2/2012, mesmo fornecedor,  de R$ 9,81 - peça 72, p. 78
	Cópia do cheque 850044, de 15/2/2012, no valor de R$ 9,81, mesmo fornecedor - peça 72, p. 76
	cheque 850044, de R$ 9,81, compensado em 22/2/2012 - peça 50, p. 29
	OK
R$ 9,81

	9102012, de 14/2/2012, R$ 40,50 - Fornecedor: S N M Calixto Tomé - Material de Consumo - peça 72, p. 80
	NF 2317, de 14/2/2012, mesmo fornecedor (lanches e pães) ,  de R$ 40,50 - peça 72, p. 81
	Cópia do cheque 850042, de 22/12/2011, no valor de R$ 40,50, mesmo fornecedor - peça 72, p. 81
	cheque 850042, de R$ 40,50, compensado em 17/2/2012 - peça 50, p. 29
	OK
R$ 40,50

	1028/2012, de 17/2/2012, R$ 185,50 - Fornecedor: Auto Posto Monalisa Ltda. - Material de Consumo - peça 72, p. 82
	Cupom Fiscal 77604, de 14/3/2012, mesmo fornecedor,  de R$ 185,50 - peça 72, p. 84
	Cópia do cheque 850047, de 6/3/2012, no valor de R$ 185,50, mesmo fornecedor - peça 72, p. 85
	cheque 850047, de R$ 185,50, compensado em 22/2/2012 - peça 50, p. 30
	OK
R$ 185,50

	1088/2012, de 23/2/2012, R$ 15,30 - Fornecedor: Chemicals Comércio de Produtos Químicos Ltda. - material de consumo - peça 72, p. 86
	NF 3.649, de 23/2/2012, mesmo fornecedor,  de R$ 15,30 - peça 72, p. 87
	Cópia do cheque 850052, de 6/3/2012, no valor de R$ 15,30, mesmo fornecedor - peça 72, p. 88
	cheque 850052, de R$ 15,30, compensado em 14/3/2012 - peça 50, p. 30
	OK
R$ 15,30

	1089/2012, de 23/2/2012, R$ 40,20 - Fornecedor: Chemicals Comércio de Produtos Químicos Ltda. - material de consumo - peça 72, p. 89
	NF 3.655, de 23/2/2012, mesmo fornecedor,  de R$ 40,20 - peça 72, p. 90
	Cópia do cheque 850051, de 6/3/2012, no valor de R$ 40,20, mesmo fornecedor - peça 72, p. 91
	cheque 850051, de R$ 40,20, compensado em 14/3/2012 - peça 50, p. 30
	OK
R$ 40,20

	1070/2012, de 28/2/2012, R$ 83,00 - Fornecedor: Eraldo B. de Oliveira Cia Ltda. - material de consumo - peça 72, p. 92
	NF 1070, de 28/2/2012, mesmo fornecedor,  de R$ 83,00 - peça 72, p. 93
	Cópia do cheque 850048, de 6/3/2012, no valor de R$ 83,00, mesmo fornecedor - peça 72, p. 94
	cheque 850048, de R$ 83,00, compensado em 14/3/2012 - peça 50, p. 30
	OK
R$ 83,00

	1208/2012, de 28/2/2012, R$ 79,50 - Fornecedor: Auto Posto Monalisa Ltda. - Material de Consumo - peça 72, p. 95
	NF 2553, de 28/2/2012, mesmo fornecedor,  de R$ 79,50 - peça 72, p. 96-97
	Cópia do cheque 850046, de 6/3/2012, no valor de R$ 79,50, mesmo fornecedor - peça 72, p. 97
	cheque 850046, de R$ 79,50, compensado em 16/3/2012 - peça 50, p. 30
	OK
R$ 79,50

	1313/2012, de 29/2/2012, R$ 4,46 - Fornecedor: Papelaria Depel - Material de Consumo - peça 72, p. 98
	NF 3339, de 29/2/2012, mesmo fornecedor,  de R$ 4,46 - peça 72, p. 99
	Cópia do cheque 850045, de 5/3/2012, no valor de R$ 4,46, mesmo fornecedor - peça 72, p. 100
	cheque 850045, de R$ 4,46, compensado em 8/3/2012 - peça 50, p. 30
	OK
R$ 4,46

	1375/2012, de 5/3/2012, R$ 14,10 - Fornecedor: Papelaria Depel - Material de Consumo - peça 72, p. 101
	NF 3435, de 5/3/2012, mesmo fornecedor,  de R$ 14,10 - peça 72, p. 102
	Cópia do cheque 850050, de 6/3/2012, no valor de R$ 14,10, mesmo fornecedor - peça 72, p. 103
	cheque 850050, de R$ 14,10, compensado em 14/3/2012 - peça 50, p. 30
	OK
R$ 14,10

	1376/2011, de 5/3/2011, R$ 309,01 - Fornecedor: Brasil Telecom S.A. - Serviços de Telecomunicações - peça 72, p. 104
	NF 972.541, de 4/3/2012, mesmo fornecedor, conta de telefone da prefeitura, no valor de R$ 309,01 - peça 72, p. 105-108
	Cópia do cheque 850049, de 6/3/2011, no valor de R$ 309,01, mesmo fornecedor - peça 72, p. 109
	cheque 850049, de R$ 309,01, compensado em 14/3/2012 - peça 50, p. 30
	Não aprovada. Em desacordo com o art. 1º do Decreto 1.605/1995, em vigor à época. O FNAS não se destina a cofinanciar despesas operacionais da prefeitura

	1465/2012, de 9/3/2012, R$ 50,00 - Fornecedor: Nardi & Cano Ltda. - Serviços de terceiros - PJ - peça 72, p. 110
	NF 331,  de 9/3/2012, mesmo fornecedor,  de R$ 50,00 - peça 72, p. 111
	Cópia do cheque 850054, de 13/3/2012, no valor de R$ 50,00 , mesmo fornecedor - peça p. 72, p.112
	cheque 850054, de R$ 50,00, compensado em 16/3/2012 - peça 50, p. 30
	OK
R$ 50,00

	1488/2012 e 1489/2012, de 12/3/2012, R$ 706,00 e R$ 26,00  - Fornecedor: Book Toys Brinquedos - Serviços de terceiros - PJ - peça 72, p. 113-114
	NF 7264,  de 12/3/2012, mesmo fornecedor,  de R$ 732,00 - peça 72, p. 115
	Cópia do cheque 850053, de 7/3/2012, no valor de R$ 732,00 , mesmo fornecedor - peça p. 72, p.118
	cheque 850053, de R$ 732,00, compensado em 9/3/2012 - peça 50, p. 30
	OK
R$ 732,00

	1499/2012, de 12/3/2012, R$ 687,31 - Fornecedor: VJ Perin &Cia Ltda. - material de consumo - peça 72, p. 119
	NF 540, de 12/3/2012, mesmo fornecedor,  de R$ 687,31 - peça 72, p. 120
	Cópia do cheque 850060, de 2/4/2012, no valor de R$ 687,31, mesmo fornecedor - peça 72, p. 121
	cheque 850060, de R$ 687,31, compensado em 23/2/2012 - peça 50, p. 29
	OK
R$ 687,31

	1527/2012, de 13/3/2012, R$ 46,00 - Fornecedor: S N M Calixto Tomé - Material de Consumo - peça 72, p. 122
	NF 2380, de 14/2/2012, mesmo fornecedor (pães) ,  de R$ 46,00 - peça 72, p. 123
	Cópia do cheque 850059, de 2/4/2011, no valor de R$ 46,00, mesmo fornecedor - peça 72, p. 123
	cheque 850059, de R$ 46,00, compensado em 9/4/2012 - peça 50, p. 31
	OK
R$ 46,00

	1530/2012, de 13/3/2012, R$ 32,10 - Fornecedor: S N M Calixto Tomé - Material de Consumo - peça 72, p. 124
	NF 2377, de 13/3/2012, mesmo fornecedor (pães) ,  de R$ 32,10 - peça 72, p. 125
	Cópia do cheque 850058, de 2/4/2011, no valor de R$ 32,10, mesmo fornecedor - peça 72, p. 125
	cheque 850058, de R$ 32,10, compensado em 9/4/2012 - peça 50, p. 31
	OK
R$ 32,10

	1499/2012, de 12/3/2012, R$ 7,38 - Fornecedor: VJ Perin &Cia Ltda. - material de consumo - peça 72, p. 126
	NF 555, de 14/3/2012, mesmo fornecedor,  de R$ 7,38 - peça 72, p. 127
	Cópia do cheque 850063, de 2/4/2012, no valor de R$ 7,38, mesmo fornecedor - peça 72, p. 128
	cheque 850063, de R$ 7,38, compensado em 19/4/2012 - peça 50, p. 29
	OK
R$ 7,38

	1563/2012, de 14/3/2012, R$ 9,50 - Fornecedor: VJ Perin &Cia Ltda. - material de consumo - peça 72, p. 129
	NF 554, de 14/3/2012, mesmo fornecedor,  de R$ 9,50 - peça 72, p. 130
	Cópia do cheque 850062, de 2/4/2012, no valor de R$ 9,50, mesmo fornecedor - peça 72, p. 131
	cheque 850062, de R$ 9,50, compensado em 24/4/2012 - peça 50, p. 31
	OK
R$ 9,50

	1565/2012, de 14/3/2012, R$ 175,54 - Fornecedor: VJ Perin &Cia Ltda. - material de consumo - peça 72, p. 132
	NF 552, de 14/3/2012, mesmo fornecedor,  de R$ 175,54 - peça 72, p. 133
	Cópia do cheque 850061, de 2/4/2012, no valor de R$ 175,54, mesmo fornecedor - peça 72, p. 134
	cheque 850061, de R$ 175,54, compensado em 24/4/2012 - peça 50, p. 31
	OK
R$ 175,54

	1580/2012, de 28/2/2012, R$ 79,50 - Fornecedor: Auto Posto Monalisa Ltda. - Material de Consumo - peça 72, p. 135
	NF 3042, de 14/3/2012, mesmo fornecedor,  de R$ 79,50 - peça 72, p. 136
	Cópia do cheque 850055, de 2/4/2012, no valor de R$ 79,50, mesmo fornecedor - peça 72, p. 137
	cheque 850055, de R$ 79,50, compensado em 11/4/2012 - peça 50, p. 30
	OK
R$ 79,50

	1626/2012, de 15/3/2012, R$ 4,63 - Fornecedor: Nakamura & Shiina Ltda. - ME - Material de consumo - peça 72, p. 138
	NF 97,  de 15/3/2012, mesmo fornecedor,  de R$ 4,63 - peça 72, p. 139
	Cópia do cheque 850057, de 2/4/2012, no valor de R$ 4,63 e comprovante de depósito, mesmo fornecedor - peça 71, p. 18-19
	cheque 850057, de R$ 4,63, compensado em 11/4/2012 - peça 50, p. 30
	OK
R$ 4,63

	1691/2012, de 19/3/2012, R$ 103,45 - Fornecedor: VJ Perin &Cia Ltda. - material de consumo - peça 72, p. 141
	NF 563, de 19/3/2012, mesmo fornecedor,  de R$ 103,45 - peça 72, p. 142
	Cópia do cheque 850064, de 2/4/2012, no valor de R$ 103,45, mesmo fornecedor - peça 72, p. 143
	cheque 850064, de R$ 103,45, compensado em 24/4/2012 - peça 50, p. 31
	OK
R$ 103,45

	1730/2012, de 21/3/2012, R$ 120,00 - Fornecedor: Hirata Produções Foto e Vídeo Ltda. - material de consumo - peça 73, p. 1
	NF 237, de 21/3/2012, mesmo fornecedor,  de R$ 120,00 - peça 73, p. 2
	Cópia do cheque 850056, de 2/4/2012, no valor de R$ 120,00, mesmo fornecedor - peça 73, p. 2
	cheque 850056, de R$ 120,00, compensado em 13/4/2012 - peça 50, p. 31
	OK
R$ 120,00

	1939/2012, de 28/3/2012, R$ 54,00 - Fornecedor: Auto Posto Monalisa Ltda. - Material de Consumo - peça 73, p. 3
	NF 3302, de 28/3/2012, mesmo fornecedor,  de R$ 54,00 - peça 73, p. 4
	Cópia do cheque 850067, de 3/5/2012, no valor de R$ 54,00, mesmo fornecedor - peça 73, p. 5
	cheque 850067, de R$ 54,00, compensado em 15/5/2012 - peça 50, p. 32
	OK
R$ 54,00

	1959/2012, de 29/3/2012, R$ 79,50 - Fornecedor: Auto Posto Monalisa Ltda. - Material de Consumo - peça 73, p. 6
	NF 3348, de 29/3/2012, mesmo fornecedor,  de R$ 79,50 - peça 73, p. 7
	Cópia do cheque 850068, de 3/5/2012, no valor de R$ 79,50, mesmo fornecedor - peça 73, p. 8
	cheque 850068, de R$ 79,50, compensado em 16/5/2012 - peça 50, p. 32
	OK
R$ 79,50

	1971/2012, de 29/3/2012, R$ 224,00 - Fornecedor: Azevedo & Porfirio Ltda. - Material de Consumo - peça 73, p. 9
	NF 197, de 29/3/2012, mesmo fornecedor,  de R$ 224,00 - peça 73, p. 10
	Cópia do cheque 850065, de 4/4/2012, no valor de R$ 224,00, mesmo fornecedor - peça 73, p. 11
	cheque 850065, de R$ 224,00, compensado em 12/4/2012 - peça 50, p. 31
	OK
R$ 224,00

	2132/2012, de 9/4/2012, R$ 8,50 - Fornecedor: Niler - Comercio e Indústria de Eletrônicos e Informática Ltda. - Material de consumo - peça 73, p. 12
	NF 553,  de 9/4/2012, mesmo fornecedor,  de R$ 8,50 - peça 73, p. 13
	Cópia do cheque 850075, de 3/5/2012, no valor de R$ 8,50, mesmo fornecedor - peça 73, p. 14
	cheque 850075, de R$ 8,50, compensado em 15/5/2012 - peça 50, p. 32
	OK
R$ 8,50

	2132/2012, de 9/4/2012, R$ 19,02 - Fornecedor: Niler - Comercio e Indústria de Eletrônicos e Informática Ltda. - Material de consumo - peça 73, p. 15
	NF 552,  de 9/4/2012, mesmo fornecedor,  de R$ 19,02 - peça 73, p. 16
	Cópia do cheque 850076, de 3/5/2012, no valor de R$ 19,02, mesmo fornecedor - peça 73, p. 17
	cheque 850076, de R$ 19,02, compensado em 15/5/2012 - peça 50, p. 32
	OK
R$ 19,02

	2162/2012, de 10/4/2012, R$ 27,40 - Fornecedor: Nakamura & Shiina Ltda. - ME - Material de consumo - peça 73, p. 18
	NF 112,  de 10/4/2012, mesmo fornecedor,  de R$ 27,40 - peça 73, p. 19
	Cópia do cheque 850077, de 3/5/2012, no valor de R$ 27,40, mesmo fornecedor - peça 73, p. 20
	cheque 850077, de R$ 27,40, compensado em 22/5/2012 - peça 50, p. 32
	OK
R$ 27,40

	2217/2012, de 11/4/2012, R$ 20,00 - Fornecedor: Braga & Bornia Ltda. - Material de consumo - peça 73, p. 21
	NF 383,  de 11/4/2012, mesmo fornecedor,  de R$ 20,00 - peça 73, p. 22
	Cópia do cheque 850070, de 3/5/2012, no valor de R$ 20,00, mesmo fornecedor - peça 73, p. 23
	cheque 850070, de R$ 20,00, compensado em 15/5/2012 - peça 50, p. 32
	OK
R$ 20,00

	2270/2012, de 13/4/2012, R$ 54,49 - Fornecedor: VJ Perin &Cia Ltda. - material de consumo - peça 73, p. 24
	NF 624, de 13/4/2012, mesmo fornecedor,  de R$ 54,49 - peça 73, p. 25
	Cópia do cheque 850079, de 3/5/2012, no valor de R$ 54,49, mesmo fornecedor - peça 73, p. 26
	cheque 850079, de R$ 54,49, compensado em 16/5/2012 - peça 50, p. 32
	OK
R$ 54,49

	2288/2012, de 13/4/2012, R$ 12,00 - Fornecedor: Aparecido de Almeida - Borracharia - Outros serviços de manutenção e conservação - peça 73, p. 27
	NF 504, de 13/4/2012, mesmo fornecedor,  de R$ 12,00 - peça 73, p. 28
	Cópia do cheque 850078, de 3/5/2012, no valor de R$ 12,00, mesmo fornecedor - peça 73, p. 28
	cheque 850078, de R$ 12,00, compensado em 22/5/2012 - peça 50, p. 32
	OK
R$ 12,00

	2347/2012, de 16/4/2012, R$ 79,50 - Fornecedor: Auto Posto Monalisa Ltda. - Material de Consumo - peça 73, p. 29
	NF 3614, de 16/4/2012, mesmo fornecedor,  de R$ 79,50 - peça 73, p. 30
	Cópia do cheque 850069, de 3/5/2012, no valor de R$ 79,50, mesmo fornecedor - peça 73, p. 31
	cheque 850069, de R$ 79,50, compensado em 16/5/2012 - peça 50, p. 32
	OK
R$ 79,50

	2377/2012, de 17/4/2012, R$ 50,00 - Fornecedor: Nardi & Cano Ltda. - Serviços de terceiros - PJ - peça 73, p. 32
	NF 674,  de 17/4/2012, mesmo fornecedor,  de R$ 50,00 - peça 73, p. 33
	Cópia do cheque 850074, de 3/5/2012, no valor de R$ 50,00 , mesmo fornecedor - peça p. 72, p. 34
	cheque 850074, de R$ 50,00, compensado em 14/5/2012 - peça 50, p. 32
	OK
R$ 50,00

	2426/2012, de 19/4/2012, R$ 107,90 - Fornecedor: S N M Calixto Tomé - Material de Consumo - peça 73, p. 35
	NF 2441, de 19/4/2012, mesmo fornecedor (pães) ,  de R$ 107,90 - peça 73, p.36
	Cópia do cheque 850071, de 3/5/2012, no valor de R$ 107,90, mesmo fornecedor - peça 73, p. 36
	cheque 850071, de R$ 107,90, compensado em 14/52012 - peça 50, p. 32
	OK
R$ 107,90

	2427/2012, de 19/4/2012, R$ 90,65 - Fornecedor: S N M Calixto Tomé - Material de Consumo - peça 73, p. 37
	NF 2442, de 19/4/2012, mesmo fornecedor (pães) ,  de R$ 90,65 - peça 73, p.38
	Cópia do cheque 850072, de 3/5/2012, no valor de R$ 90,65, mesmo fornecedor - peça 73, p. 38
	cheque 850072, de R$ 90,65, compensado em 14/52012 - peça 50, p. 32
	OK
R$ 90,65

	2431/2012, de 19/4/2012, R$ 73,10 - Fornecedor: S N M Calixto Tomé - Material de Consumo - peça 73, p. 39
	NF 2442, de 19/4/2012, mesmo fornecedor (pães) ,  de R$ 73,10 - peça 73, p. 40
	Cópia do cheque 850073, de 3/5/2012, no valor de R$ 73,10, mesmo fornecedor - peça 73, p. 40
	cheque 850073, de R$ 73,10, compensado em 14/52012 - peça 50, p. 32
	OK
R$ 73,10

	2481/2012, de 23/4/2012, R$ 995,00 - Fornecedor: J Molina Filho Esportes - Material de Consumo - peça 73, p. 41
	NF 99, de 23/4/2012, mesmo fornecedor,  de R$ 995,00 - peça 73, p. 42
	Cópia do cheque 850066, de 24/4/2012, no valor de R$ 995,00, mesmo fornecedor - peça 73, p. 43
	cheque 850066, de R$ 995,00, compensado em 24/4/2012 - peça 50, p. 31
	OK
R$ 995,00

	2604/2012, de 25/4/2012, R$ 28,08 - Fornecedor: Papelaria Depel - Material de Consumo - peça 73, p. 44
	NF 5129, de 25/4/2012, mesmo fornecedor,  de R$ 28,08 - peça 73, p. 45
	Cópia do cheque 850081, de 3/5/2012, no valor de R$ 28,08, mesmo fornecedor - peça 73, p. 46
	cheque 850081 de R$ 28,08, compensado em 16/5/2012 - peça 50, p. 32
	OK
R$ 28,08

	2618/2012, de 25/4/2012, R$ 12,88 - Fornecedor: Chemicals Comércio de Produtos Químicos Ltda. - material de consumo - peça 73, p. 47
	NF 4.160, de 25/4/2012, mesmo fornecedor,  de R$ 12,88 - peça 73, p. 49
	Cópia do cheque 850083, de 3/5/2012, no valor de R$ 12,88, mesmo fornecedor - peça 73, p. 50
	cheque 850083, de R$ 12,88, compensado em 15/5/2012 - peça 50, p. 32
	OK
R$ 12,88

	2631/2012, de 27/4/2012, R$ 200,00 - Fornecedor: Jandir D. dos Santos Eventos - Outros Serviços de Terceiros - PJ - peça 73, p. 51
	NF 28, de 27/4/2012, mesmo fornecedor,  de R$ 200,00 - peça 73, p. 52
	Cópia do cheque 850094, de 185/2012, no valor de R$ 200,00, mesmo fornecedor - peça 73, p. 53
	cheque 850094, de R$ 200,00, compensado em 23/5/2012 - peça 50, p. 32
	OK
R$ 200,00

	2636/2012, de 27/4/2012, R$ 326,76 - Fornecedor: Washington Clayton Bindewald - serviços de terceiros - PJ - peça 73, p. 54
	NF 41, de 27/4/2012, mesmo fornecedor,  de R$ 326,76 - peça 73, p. 55-56
	Cópia do cheque 850082, de 3/5/2012, no valor de R$ 326,76, mesmo fornecedor - peça 73, p. 57
	cheque 850082, de R$ 326,76, compensado em 15/5/2012 - peça 50, p. 32
	OK
R$ 326,76

	2649/2012, de 30/4/2012, R$ 142,06 - Fornecedor: Auto Posto Monalisa Ltda. - Material de Consumo - peça 73, p. 58
	NF 3823, de 30/4/2012 e NF 3811, mesmo fornecedor,  de R$ 128,81 e R$ 13,25, respectivamente - peça 73, p. 59-60
	Cópia do cheque 850080, de 3/5/2012, no valor de R$ 142,06, mesmo fornecedor - peça 73, p. 61
	cheque 850080, de R$ 142,06, compensado em 16/5/2012 - peça 50, p. 32
	OK
R$ 142,06

	2850/2012, de 8/5/2012, R$ 271,00 - Fornecedor: V. C. Mirandola Costa - Floricultura - ME - Material de Consumo - peça 73, p. 62
	NF 736, de 8/5/2012, mesmo fornecedor,  de R$ 271,00 - peça 73, p. 63
	Cópia do cheque 850084, de 3/5/2012, no valor de R$ 271,00, mesmo fornecedor - peça 73, p. 63
	cheque 850084, de R$ 271,00, compensado em 15/5/2012 - peça 50, p. 32
	OK
R$ 271,00

	2864/2012, de 9/5/2012, R$ 305,36 - Fornecedor: Kasprzak - Com de Materiais para Escritório Ltda. (Maripel) - Material de Consumo - peça 73, p. 64
	NF 57, de 9/5/2012, mesmo fornecedor,  de R$ 305,36 - peça 73, p. 65
	Cópia do cheque 850087, de 14/5/2012, no valor de R$ 305,36, mesmo fornecedor - peça 73, p. 66
	cheque 850087, de R$ 305,36, compensado em 25/5/2012 - peça 50, p. 32
	OK
R$ 305,36 

	2881/2012, de 9/5/2012, R$ 262,66 - Fornecedor: Brasil Telecom S.A. - Serviços de Telecomunicações - peça 73, p. 67
	NF 954.881, de 4/5/2012, mesmo fornecedor, conta de telefone da prefeitura, no valor de R$ 262,66 - peça 73, p. 68-71
	Cópia do cheque 850085, de 14/5/2012, no valor de R$ 262,66, mesmo fornecedor - peça 73, p. 71
	cheque 850085, de R$ 262,66, compensado em 16/5/2012 - peça 50, p. 32
	Não aprovada. Em desacordo com o art. 1º do Decreto 1.605/1995, em vigor à época. O FNAS não se destina a cofinanciar despesas operacionais da prefeitura

	2920/2012, de 10/5/2012, R$ 50,00 - Fornecedor: Nardi & Cano Ltda. - Serviços de terceiros - PJ - peça 73, p. 72
	NF 293,  de 10/5/2012, mesmo fornecedor,  de R$ 50,00 - peça 73, p. 73
	Cópia do cheque 850108, de 19/6/2012, no valor de R$ 50,00 , mesmo fornecedor - peça p. 73, p. 74
	cheque 850108, de R$ 50,00, compensado em 22/6/2012 - peça 50, p. 33
	OK
R$ 50,00

	2934/2012, de 11/5/2012, R$ 46,00 - Fornecedor: Niler - Comercio e Indústria de Eletrônicos e Informática Ltda. - Material de consumo - peça 73, p. 75
	NF 626,  de 11/5/2012, mesmo fornecedor,  de R$ 46,00 - peça 73, p. 76
	Cópia do cheque 850089, de 14/5/2012, no valor de R$ 46,00, mesmo fornecedor - peça 73, p. 77
	cheque 850089, de R$ 46,00, compensado em 15/5/2012 - peça 50, p. 32
	OK
R$ 46,00

	2977/2012, de 14/5/2012, R$ 450,00 - Fornecedor: Emanuely de Oliveira - serviços de terceiros - PJ - peça 73, p. 78
	NF 16,  de 2/5/2012, mesmo fornecedor,  de R$ 450,00 - peça 73, p. 79
	Cópia do cheque 850092, de 15/5/2012, no valor de R$ 450,00, mesmo fornecedor - peça 73, p. 80
	cheque 850092, de R$ 450,00, compensado em 28/5/2012 - peça 50, p. 32
	OK
R$ 450,00

	2978/2012, de 14/5/2012, R$ 105,00 - Fornecedor: S N M Calixto Tomé - Material de Consumo - peça 73, p. 81
	NF 2444, de 19/4/2012, mesmo fornecedor (pães) ,  de R$ 105,00 - peça 73, p. 82
	Cópia do cheque 850091, de 15/5/2012, no valor de R$ 105,00, mesmo fornecedor - peça 73, p. 82
	cheque 850091, de R$ 105,00, compensado em 5/6/2012 - peça 50, p. 33
	OK
R$ 105,00

	2979/2012, de 14/5/2012, R$ 453,19 - Fornecedor: VJ Perin &Cia Ltda. - material de consumo - peça 73, p. 83
	NF 620, de 13/4/2012, mesmo fornecedor,  de R$ 453,19 - peça 73, p. 84
	Cópia do cheque 850090, de 15/5/2012, no valor de R$ 453,19, mesmo fornecedor - peça 73, p. 85
	cheque 850090, de R$ 453,19, compensado em 22/6/2012 - peça 50, p. 33
	OK
R$ 453,19

	3001/2012, de 15/5/2012, R$ 187,50 - Fornecedor: Bilharama Diversões Ltda. - material de consumo - peça 73, p. 86
	NF 2248, de 15/5/2012, mesmo fornecedor,  de R$ 187,50 - peça 73, p. 87
	Cópia do cheque 850093, de 15/5/2012, no valor de R$ 187,50, mesmo fornecedor - peça 73, p. 87
	cheque 850093, de R$ 187,50, compensado em 29/5/2012 - peça 50, p. 32
	OK
R$ 187,50

	3006/2012, de 16/5/2012, R$ 13,07 - Fornecedor: Di Santos Comercio Ltda. - ME - material de consumo - peça 73, p. 88
	NF 344, de 16/5/2012, mesmo fornecedor,  de R$ 13,07 - peça 73, p. 89
	Comprovante de Transferência em 31/5/2012, no valor de R$ 13,07, mesmo fornecedor - peça 73, p. 90
	Transferência de R$ 13,07 em 31/5/2012 - peça 50, p. 32
	OK
R$ 13,07

	3021/2012, de 16/5/2012, R$ 145,74 - Fornecedor: Auto Posto Monalisa Ltda. - Material de Consumo - peça 73, p. 91
	NF 4091 e NF 4103, ambas de 16/5/201, 2mesmo fornecedor, no valor de R$ 119,24 e R$ 26,50, respectivamente - peça 73, p. 92-93
	Cópia do cheque 850105, de 3/5/2012, no valor de R$ 145,74, mesmo fornecedor - peça 54, p. 3 e peça 73, p. 48
	cheque 850105, de R$ 145,74, compensado em 16/5/2012 - peça 50, p. 32
	OK
R$ 145,74

	3190/2012, de 25/5/2012, R$ 41,50 - Fornecedor: Comércio de Gás Mama Ltda. -  material de consumo - peça 73, p. 94
	NF 647, de 25/5/2012, mesmo fornecedor,  de R$ 41,50 - peça 73, p. 95
	Cópia do cheque 850107, de 3/5/2012, no valor de R$ 41,50, mesmo fornecedor -peça 73, p. 95
	cheque 850107, de R$ 41,50,  compensado em 22/6/2012 - peça 50, p. 33
	OK
R$ 41,50

	3206/2012, de 28/5/2012, R$ 41,50 - Fornecedor: Comércio de Gás Mama Ltda. -  material de consumo - peça 73, p. 94
	NF 649, de 28/5/2012, mesmo fornecedor,  de R$ 41,50 - peça 73, p. 97
	Cópia do cheque 850106, de 3/5/2012, no valor de R$ 41,50, mesmo fornecedor -peça 73, p. 75
	cheque 850106, de R$ 41,50,  compensado em 22/6/2012 - peça 50, p. 33
	OK
R$ 41,50

	3207/2012, de 28/5/2012, R$ 90,00 - Fornecedor: Audio Frame Serviços de Gravações e Edições de Mídia Ltda. -  Outros Serviços de Terceiros - PJ - peça 73, p. 98
	NF 383, de 28/5/2012, mesmo fornecedor,  de R$ 90,00 - peça 73, p. 99
	Cópia do cheque 850097, de 12/6/2012, no valor de R$ 90,00, mesmo fornecedor -peça 73, p. 101
	cheque 850097, de R$ 90,00,  compensado em 22/6/2012 - peça 50, p. 33
	OK
R$ 90,00

	3214/2012, de 28/5/2012, R$ 111,24 - Fornecedor: L. J. Tecidos e Malhas Ltda. -  material de consumo - peça 73, p. 102
	NF 1821, de 28/5/2012, mesmo fornecedor,  de R$ 111,24 - peça 73, p. 103
	Cópia do cheque 850095, de 4/6/2012, no valor de R$ 111,24, mesmo fornecedor -peça 73, p. 104
	cheque 850095, de R$ 111,24,  compensado em 11/6/2012 - peça 50, p. 33
	OK
R$ 111,24

	3244/2012, de 29/5/2012, R$ 93,25 - Fornecedor: S N M Calixto Tomé - Material de Consumo - peça 73, p. 105
	NF 2513, de 29/5/2012, mesmo fornecedor (pães) ,  de R$ 93,25 - peça 73, p. 106
	Transferência no valor de 93,25, em 31/5/2012,  mesmo fornecedor - peça 73, p. 107
	Transferência no valor de R$ 93,25 em 31/5/2012 - peça 50, p. 32
	OK
R$ 93,25

	3248/2012, de 29/5/2012, R$ 56,20 - Fornecedor: S N M Calixto Tomé - Material de Consumo - peça 73, p. 108
	NF 2512, de 29/5/2012, mesmo fornecedor (pães) ,  de R$ 56,20 - peça 73, p. 109
	Transferência no valor de 56,20, em 31/5/2012,  mesmo fornecedor - peça 73, p. 107
	Transferência no valor de R$ 56,20 em 31/5/2012 - peça 50, p. 32
	OK
R$ 56,20

	3249/2012, de 29/5/2012, R$ 655,30 - Fornecedor: S N M Calixto Tomé - Material de Consumo - peça 73, p. 110
	NF 2515, de 29/5/2012, mesmo fornecedor (pães) ,  de R$ 655,30 - peça 73, p. 111
	Transferência no valor de 655,30, em 31/5/2012,  mesmo fornecedor - peça 73, p. 111
	Transferência no valor de R$ 655,30 em 31/5/2012 - peça 50, p. 32
	OK
R$ 655,30

	3327/2012, de 30/5/2012, R$ 40,00 - Fornecedor: Braga & Bornia Ltda. - Material de consumo - peça 73, p. 112
	NF 446,  de 30/5/2012, mesmo fornecedor,  de R$ 40,00 - peça 73, p. 113
	Transferência no valor de 40,00, em 31/5/2012,  mesmo fornecedor - peça 73, p. 114
	Transferência no valor de R$ 40,00 em 31/5/2012 - peça 50, p. 32
	OK
R$ 40,00

	3350/2012, de 30/5/2012, R$ 338,94 - Fornecedor: Deposito de Materiais de Construção Floresta Ltda. - Material de consumo - peça 73, p. 115
	NF 799,  de 30/5/2012, mesmo fornecedor,  de R$ 338,94 - peça 73, p. 116
	Transferência no valor de 338,94, em 31/5/2012,  mesmo fornecedor - peça 73, p. 118
	Transferência no valor de R$ 338,94 em 31/5/2012 - peça 50, p. 32
	OK
R$ 338,94

	3396/2012, de 30/5/2012, R$ 318,00 - Fornecedor: Auto Posto Monalisa Ltda. - Material de Consumo - peça 73, p. 119
	NF 4252, de 30/5/2012, mesmo fornecedor, no valor de R$ 318,00 - peça 73, p. 120
	Cópia do cheque 850104, de 19/6/2012, no valor de R$ 318,00, mesmo fornecedor - peça 73, p. 121
	cheque 850104, de R$ 318,00, compensado em 16/5/2012 - peça 50, p. 32
	OK
R$ 318,00

	3440/2012, de 1/6/2012, R$ 30,00 - Fornecedor: Hirata Produções Foto e Vídeo Ltda. - Material de Consumo - peça 73, p. 122
	NF 248, de 1/6/2012, mesmo fornecedor, no valor de R$ 30,00 - peça 73, p. 123
	Cópia do cheque 850120, de 5/7/2012, no valor de R$ 30,00, mesmo fornecedor - peça 73, p. 124
	cheque 850120, de R$ 30,00, compensado em 13/7/2012 - peça 50, p. 34
	OK
R$ 30,00

	3481/2012, de 4/6/2012, R$ 334,20 - Fornecedor: Brasil Telecom S.A. - Serviços de Telecomunicações - peça 73, p. 125
	NF 954.673, de 22/5/2012, mesmo fornecedor, conta de telefone da prefeitura, no valor de R$ 334,20 - peça 73, p. 126-129
	Cópia do cheque 850096, de 5/6/2012, no valor de R$ 334,20, mesmo fornecedor - peça 73, p. 130
	cheque 850096, de R$ 334,20, compensado em 15/6/2012 - peça 50, p. 33
	Não aprovada. Em desacordo com o art. 1º do Decreto 1.605/1995, em vigor à época. O FNAS não se destina a cofinanciar despesas operacionais da prefeitura

	3534/2012, de 6/6/2012, R$ 450,00 - Fornecedor: Emanuely de Oliveira - serviços de terceiros - PJ - peça 73, p. 131
	NF 17,  de 6/6/2012, mesmo fornecedor,  de R$ 450,00 - peça 73, p. 132
	Cópia do cheque 850110, de 19/6/2012, no valor de R$ 450,00, mesmo fornecedor - peça 73, p. 133
	cheque 850110, de R$ 450,00, compensado em 22/6/2012 - peça 50, p. 33
	OK
R$ 450,00

	3554/2012, de 11/6/2012, R$ 2,59 - Fornecedor: Brasil Telecom S.A. - Serviços de Telecomunicações - peça 73, p. 125
	NF 954.673, de 22/5/2012, mesmo fornecedor, conta de telefone da prefeitura, no valor de R$ 2,59- peça 73, p. 135
	Cópia do cheque 850109, de 5/6/2012, no valor de R$ 2,59, mesmo fornecedor - peça 73, p. 136
	cheque 850109, de R$ 2,59, compensado em 25/6/2012 - peça 50, p. 33
	Não aprovada. Em desacordo com o art. 1º do Decreto 1.605/1995, em vigor à época. O FNAS não se destina a cofinanciar despesas operacionais da prefeitura

	3360/2012, de 11/6/2012, R$ 3.000,00 - Fornecedor: Leticia Duarte Faria Moreno - Outros Serviços de Terceiros - PJ- peça 73, p. 137
	NF 65,  de 11/6/2012, mesmo fornecedor,  de R$ 3.000,00- peça 73, p. 138
	Transferência no valor de 3.000,00, em 12/6/2012,  mesmo fornecedor - peça 73, p. 139
	Transferência no valor de R$ 3.000,00 em 31/5/2012 - peça 50, p. 33
	OK
R$ 3.000,00

	3561/2012, de 11/6/2012, R$ 280,08 - Fornecedor: Washington Clayton Bindewald - serviços de terceiros - PJ - peça 73, p. 140
	NF 49, de 11/6/2012, mesmo fornecedor,  de R$ 280,08 - peça 73, p. 141
	Cópia do cheque 850111, de 19/6/2012, no valor de R$ 280,08, mesmo fornecedor - peça 73, p. 142
	cheque 850111, de R$ 280,08, compensado em 15/5/2012 - peça 50, p. 33
	OK
R$ 280,08

	3575/2012, de 11/6/2012, R$ 71,64 - Fornecedor: VJ Perin & Cia Ltda. - material de consumo - peça 73, p. 143
	NF 700, de 11/6/2012, mesmo fornecedor,  de R$ 71,64 - peça 73, p. 144
	Cópia do cheque 850102, de 15/5/2012, no valor de R$ 71,64, mesmo fornecedor - peça 73, p. 146
	cheque 850102, de R$ 71,64, compensado em 25/6/2012 - peça 50, p. 33
	OK
R$ 71,64

		NF 699, de 11/6/2012, mesmo fornecedor,  de R$ 275,73 - peça 73, p. 147-148
	Cópia do cheque 850103, de 19/6/2012, no valor de R$ 275,73, mesmo fornecedor - peça 74, p. 1
	cheque 850103, de R$ 275,73, compensado em 25/6/2012 - peça 50, p. 33
	OK
R$ 275,73

	3582/2012, de 12/6/2012, R$ 1.370,00 - Fornecedor: Longo & Vanço Ltda. -Outro serviços de Terceiros - PJ - peça 74, p. 2
	NF 94, de 12/6/2012, mesmo fornecedor,  de R$ 1.370,00 - peça 74, p. 3
	Transferência no valor de 1.370,00, em 15/6/2012,  mesmo fornecedor - peça 73, p. 4
	Transferência no valor de R$ 1.370,00 em 31/5/2012 - peça 50, p. 33
	OK
R$ 1.370,00

	3607/2012, de 13/6/2012, R$ 54,00 - Fornecedor: VJ Perin & Cia Ltda. - material de consumo - peça 74, p. 5
	NF 583, de 13/6/2012, mesmo fornecedor,  de R$ 54,00 - peça 74, p. 6
	Cópia do cheque 850101, de 19/6/2012, no valor de R$ 54,00, mesmo fornecedor - peça 74, p. 7
	cheque 850101, de R$ 54,00, compensado em 28/6/2012 - peça 50, p. 33
	OK
R$ 54,00

	3644/2012, de 13/6/2012, R$ 50,00 - Fornecedor: Nardi & Cano Ltda. - Serviços de terceiros - PJ - peça 74, p. 8
	NF 293,  de 13/6/2012, mesmo fornecedor,  de R$ 50,00 - peça 74, p. 9
	Cópia do cheque 850116, de 19/6/2012, no valor de R$ 50,00 , mesmo fornecedor - peça p. 74, p. 10
	cheque 850116, de R$ 50,00, compensado em 16/7/2012 - peça 50, p. 34
	OK
R$ 50,00

	3683/2012, de 15/6/2012, R$ 47,99 - Fornecedor: VJ Perin & Cia Ltda. - material de consumo - peça 74, p. 11
	NF 727,  de 15/6/2012, mesmo fornecedor,  de R$ 47,99 - peça 74, p. 12
	Cópia do cheque 850100, de 19/6/2012, no valor de R$ 47,99, mesmo fornecedor - peça p. 74, p. 13
	cheque 850100, de R$ 47,99, compensado em 28/6/2012 - peça 50, p. 33
	OK
R$ 47,99

	3684/2012, de 15/6/2012, R$ 28,67 Fornecedor: VJ Perin & Cia Ltda. - material de consumo - peça 74, p. 14
	NF 728,  de 15/6/2012, mesmo fornecedor,  de R$ 28,67 - peça 74, p. 15
	Cópia do cheque 850099, de 19/6/2012, no valor de R$ 28,67, mesmo fornecedor - peça p. 74, p. 16
	cheque 850099, de R$ 28,67, compensado em 28/6/2012 - peça 50, p. 33
	OK
R$ 28,67

	3685/2012, de 15/6/2012, R$ 122,23 Fornecedor: VJ Perin & Cia Ltda. - material de consumo - peça 74, p. 17
	NF 729,  de 15/6/2012, mesmo fornecedor,  de R$ 122,23 - peça 74, p. 18
	Cópia do cheque 850098, de 19/6/2012, no valor de R$ 122,23, mesmo fornecedor - peça p. 74, p. 19
	cheque 850098, de R$ 122,23, compensado em 28/6/2012 - peça 50, p. 33
	OK
R$ 122,23

	3707/2012, de 18/6/2012, R$ 35,00 - Fornecedor: Niler - Comercio e Indústria de Eletrônicos e Informática Ltda. - Material de consumo - peça 74, p. 20
	NF 678,  de 18/6/2012, mesmo fornecedor,  de R$ 35,00 - peça 74, p. 21
	Cópia do cheque 850113, de 20/6/2012, no valor de R$ 35,00, mesmo fornecedor - peça 74, p. 22
	cheque 850113, de R$ 35,00, compensado em 26/6/2012 - peça 50, p. 33
	OK
R$ 35,00

	3709/2012, de 18/6/2012, R$ 96,00 - Fornecedor: Niler - Comercio e Indústria de Eletrônicos e Informática Ltda. - Material de consumo - peça 74, p. 23
	NF 680,  de 18/6/2012, mesmo fornecedor,  de R$ 96,00 - peça 74, p. 24
	Cópia do cheque 850112, de 20/6/2012, no valor de R$ 96,00, mesmo fornecedor - peça 74, p. 25
	cheque 850112, de R$ 96,00, compensado em 26/6/2012 - peça 50, p. 33
	OK
R$ 96,00

	3766/2012, de 19/6/2012, R$ 480,00 - Fornecedor: Pneus Ingá Ltda. - Material de consumo - peça 74, p. 26
	NF 9998,  de 19/6/2012, mesmo fornecedor,  de R$ 480,00 - peça 74, p. 27
	Cópia do cheque 850117, de 5/7/2012, no valor de R$ 480,00, mesmo fornecedor - peça 74, p. 29
	cheque 850117, de R$ 480,00, compensado em 13/7/2012 - peça 50, p. 34
	OK
R$ 480,00

	3771/2012, de 19/6/2012, R$ 31,81 - Fornecedor: Nakamura & Shiina Ltda. - ME - Material de consumo - peça 74, p. 30
	NF 130,  de 19/6/2012, mesmo fornecedor,  de R$ 31,81 - peça 74, p. 31
	Transferência no valor de 31,81, em 29/6/2012,  mesmo fornecedor - peça 74, p. 32
	Transferência no valor de R$ 31,81 em 31/5/2012 - peça 50, p. 33
	OK
R$ 31,81

	3889/2012, de 25/6/2012, R$ 2,30 - Fornecedor: Papelaria Depel - Material de consumo - peça 74, p. 33
	NF 7099,  de 25/6/2012, mesmo fornecedor,  de R$ 2,30- peça 74, p. 27
	Cópia do cheque 850118, de 5/7/2012, no valor de R$ 2,30, mesmo fornecedor - peça 74, p. 36
	cheque 850118, de R$ 2,30, compensado em 16/7/2012 - peça 50, p. 34
	OK
R$ 2,30

	3914/2012, de 26/6/2012, R$ 28,21 - Fornecedor: Chemicals Comércio de Produtos Químicos Ltda. - material de consumo - peça 73, p. 37
	NF 4.610, de 26/6/2012, mesmo fornecedor,  de R$ 28,21 - peça 74, p. 38
	Transferência no valor de 28,21, em 29/6/2012,  mesmo fornecedor - peça 74, p. 39
	Transferência no valor de R$ 28,21 em 29/6/2012 - peça 50, p. 33
	OK
R$ 28,21

	4022/2012, de 27/6/2012, R$ 108,00 - Fornecedor: Auto Posto Monalisa Ltda. - Material de Consumo - peça 74, p. 40
	NF 4655, de 27/6/2012, mesmo fornecedor, no valor de R$ 108,00 - peça 74, p. 41
	Cópia do cheque 850122, de 5/7/2012, no valor de R$ 108,00, mesmo fornecedor - peça 74, p. 42
	cheque 850122, de R$ 108,00, compensado em 13/7/2012 - peça 50, p. 34
	OK
R$ 108,00

	4023/2012, de 27/6/2012, R$ 198,74 - Fornecedor: Auto Posto Monalisa Ltda. - Material de Consumo - peça 74, p. 43
	NF 4661, de 27/6/2012, mesmo fornecedor, no valor de R$ 198,74 - peça 74, p. 44
	Cópia do cheque 850121, de 5/7/2012, no valor de R$ 198,74, mesmo fornecedor - peça 74, p. 42
	cheque 850121, de R$ 198,74, compensado em 5/7/2012 - peça 50, p. 34
	OK
R$ 198,74

	4123/2012, de 2/7/2012, R$ 29,00 - Fornecedor: Nakamura & Shiina Ltda. - ME - Material de consumo - peça 74, p. 46
	NF 136, de 2/7/2012, mesmo fornecedor, no valor de R$ 29,00 - peça 74, p. 44
	Cópia do cheque 850114, de 5/7/2012, no valor de R$ 29,00, mesmo fornecedor - peça 74, p. 48
	cheque 850114, de R$ 29,00, compensado em 16/7/2012 - peça 50, p. 34
	OK
R$ 29,00

	4123/2012, de 2/7/2012, R$ 10,08 - Fornecedor: Nakamura & Shiina Ltda. - ME - Material de consumo - peça 74, p. 49
	NF 135, de 2/7/2012, mesmo fornecedor, no valor de R$ 10,08 - peça 74, p. 50
	Cópia do cheque 850115, de 5/7/2012, no valor de R$ 10,08, mesmo fornecedor - peça 74, p. 51
	cheque 850115, de R$ 10,08, compensado em 16/7/2012 - peça 50, p. 34
	OK
R$ 10,08

	4155/2012, de 3/7/2012, R$ 237,00 - Fornecedor: Niler - Comercio e Indústria de Eletrônicos e Informática Ltda. - Material de consumo - peça 74, p. 52
	NF 703,  de 3/7/2012, mesmo fornecedor,  de R$ 237,00 - peça 74, p. 53
	Cópia do cheque 850119, de 5/7/2012, no valor de R$ 237,00, mesmo fornecedor - peça 74, p. 54
	cheque 850119, de R$ 237,00, compensado em 12/7/2012 - peça 50, p. 34
	OK
R$ 237,00

	4170/2012, de 4/7/2012, R$ 148,84 - Fornecedor: Brasil Telecom S.A. - Serviços de Telecomunicações - peça 43, p. 55
	Fatura 1207.000943770, de 4/7/2012, mesmo fornecedor, conta de telefone da prefeitura, no valor de R$ 148,84 - peça 74, p. 56-57
	Cópia do cheque 850125, de 9/7/2012, no valor de R$ 148,84, mesmo fornecedor - peça 74, p. 58
	cheque 850125, de R$ 148,84, compensado em 16/7/2012 - peça 50, p. 34
	Não aprovada. Em desacordo com o art. 1º do Decreto 1.605/1995, em vigor à época. O FNAS não se destina a cofinanciar despesas operacionais da prefeitura

	4177/2012, de 5/7/2012, R$ 330,00 - Fornecedor: SA LUCCA Instrutora de Informática - serviços técnicos profissionais - peça 74, p. 59
	NF 38, de 5/7/2012, mesmo fornecedor,  de R$ 330,00 - peça 74, p. 60
	Cópia do cheque 850123, de 9/7/2012, no valor de R$ 330,00, mesmo fornecedor - peça 74, p. 61
	cheque 850123, de R$ 330,00, compensado em 13/7/2012 - peça 50, p. 34
	OK
R$ 330,00

	4185/2012, de 5/7/2012, R$ 82,00 - Fornecedor: Aparecido de Almeida - Borracharia - Outros serviços de manutenção e conservação - peça 74, p. 62
	NF 526, de 5/7/2012, mesmo fornecedor,  de R$ 82,00 - peça 74, p. 63
	Cópia do cheque 850139, de 13/8/2012, no valor de R$ 82,00, mesmo fornecedor - peça 74, p. 63
	cheque 850139, de R$ 82,00, compensado em 21/8/2012 - peça 50, p. 35
	OK
R$ 82,00

	4200/2012, de 6/7/2012, R$ 98,20 - Fornecedor: Auto Elétrica do Gusto Ltda. Material de Consumo - peça 74, p. 64
	NF 86, de 6/7/2012, mesmo fornecedor,  de R$ 98,20 - peça 74, p. 67
	Cópia do cheque 850126, de 10/7/2012, no valor de R$ 98,20, mesmo fornecedor - peça 74, p. 69
	cheque 850126, de R$ 98,20, compensado em 13/7/2012 - peça 50, p. 34
	OK
R$ 98,20

	4201/2012, de 6/7/2012, R$ 35,00 - Fornecedor: Auto Elétrica do Gusto Ltda. Material de Consumo - peça 74, p. 65
	NF 1888, de 6/7/2012, mesmo fornecedor,  de R$ 35,00 - peça 74, p. 66
	Cópia do cheque 850127, de 10/7/2012, no valor de R$ 35,00, mesmo fornecedor - peça 74, p. 68
	cheque 850127, de R$ 35,00, compensado em 13/7/2012 - peça 50, p. 34
	OK
R$ 35,00

	4259/2012, de 9/7/2012, R$ 1.000,00 - Fornecedor: Clínica de Olhos de Maringá S/S - Outros Serviços de Terceiros - PJ - peça 74, p. 70
	NF 10009, de 9/7/2012, mesmo fornecedor,  de R$ 1.000,00 - peça 74, p. 71
	Transferência no valor de R$ 46,50, em 17/7/2012, R$ 15,00 e R$ 938, 50 em 10/7/2012,  mesmo fornecedor - peça 74, p. 72-75
	Transferência no valor de R$ 46,50, em 17/7/2012, R$ 15,00 e R$ 938, 50 em 10/8/2012 - peça 50, p. 34-35
	OK
R$ 28,21

	DESPESAS COMPROVADAS
	R$ 57.718,93

6.15.	Diante disso, no tocante à documentação ora acostada aos autos, verificou-se a aplicação, nos dois programas assistenciais, de recursos no montante de R$ 71.563,59 (R$ 13.844,66 - PSE + R$ 57.718,93 - PSB) , valor que ultrapassa o total dos valores repassados - R$ 66.000,00, sendo R$ 12.000,00, para o PSE e R$ 54.000,00, para o PSB.
6.16.	Como demonstrado, ante a documentação apresentada pelo recorrente, foi possível correlacionar as cópias dos cheques apresentados, as notas fiscais e os recibos, com os extratos bancários, de forma a permitir o afastamento do débito anteriormente imputado, fazendo-se, portanto,  necessária a alteração do fundamento da multa aplicada para o art. 58, inciso I, da Lei 8.443/1992, ante a omissão injustificada no dever de prestar contas. 
6.17.	Registre-se que a apresentação extemporânea da prestação de contas, sem atenuantes que justifiquem o atraso, como é o caso, ainda que possua elementos que comprovem a boa e regular aplicação dos recursos, permite a exclusão do débito, mas não elide a omissão inicial, cabendo o julgamento pela irregularidade das contas com aplicação de multa, como se deu no acórdão recorrido (Acórdão 8198/2019-TCU-Segunda Câmara, Rel. Marcos Bemquerer, 1217/2019-Plenário Rel. Walton Alencar e 7722/2019-2ª Câmara, Rel. Augusto Nardes) .
6.18.	Entretanto, em virtude da proposta de desconstituição do débito em sede recursal e em face do princípio da proporcionalidade, deve ser reduzido o valor da multa aplicada ao recorrente, uma vez que a sua fixação levou em consideração o montante de débito a ele imputado por meio do decisum recorrido. Tal encaminhamento já se encontra reconhecido em precedentes deste Tribunal a exemplo do que foi decidido nos Acórdão 4453/2018-TCU-Primeira Câmara, Rel. Walton Alencar Rodrigues, 1125/2017-Plenário, Rel. Jose Múcio e 2.194/2015-2ª Câmara, Rel. Raimundo Carrero.
6.19.	Assim, propõe-se reduzir o valor da multa imputada ao recorrente, em função da desconstituição do débito, e alterar o seu fundamento, conforme referido no item 6.15, desta instrução, no caso, o art. 58, inciso I, da Lei 8.443/1992, ante a omissão injustificada no dever de prestar contas.
CONCLUSÃO
7.	Das análises anteriores, conclui-se que:
	a) não há, no presente processo, os vícios processuais apontados acerca de afronta ao princípio do contraditório e da ampla defesa e ao devido processo legal, inexistindo, portanto, motivo para a anulação do Acórdão 10089/2018-TCU-Primeira Câmara;
	b)  ante a documentação apresentada pelo recorrente, foi possível estabelecer o nexo causal físico e financeiro entre os recursos repassados e as despesas efetuadas;
	c) os argumentos trazidos foram suficientes para a reforma do acórdão, no que diz respeito ao afastamento do débito, à redução do valor da multa imputada ao recorrente e à alteração do seu fundamento para o art. o art. 58, inciso I, da Lei 8.443/1992, em função da omissão injustificada no dever de prestar contas;
7.1.	Com base nessas conclusões propõe-se o provimento parcial do recurso para afastar o débito imputado, reduzir o valor da multa imputada ao recorrente e alterar o seu fundamento para o art. 58, inciso I, da Lei 8.443/1992. 
Esse é o relatório.

Maria Fernanda Mikaela Gabriela Barbara Maluta (56.057/OAB-PR), representando Antônio Carlos Zampar.

Subprocurador-Geral Lucas Rocha Furtado.

TOMADA DE CONTAS ESPECIAL. TRANSFERÊNCIA DE RECURSOS FUNDO A FUNDO. FNAS. AUSÊNCIA DE DOCUMENTAÇÃO APTA A COMPROVAR REGULARIDADE DAS CONTAS. IRREGULARIDADE. DÉBITO. MULTA. RECURSO DE RECONSIDERAÇÃO. CONHECIMENTO. NEGATIVA DE PROVIMENTO. RECURSO DE REVISÃO. CONHECIMENTO. COMPROVAÇÃO DA EXECUÇÃO FÍSICA E FINANCEIRA. AFASTAMENTO DO DÉBITO. OMISSÃO DO DEVER DE PRESTAR CONTAS. ALTERAÇÃO DO FUNDAMENTO DA MULTA. PROVIMENTO PARCIAL.

TOMADA DE CONTAS ESPECIAL (TCE)

Secretaria de Recursos (Serur); Secretaria de Controle Externo de Tomada de Contas Especial (SecexTCE).

Trata-se de recurso de revisão interposto por Antônio Carlos Zampar contra o Acórdão 10089/2018-TCU-Primeira Câmara, retificado pelo Acórdão 4110/2019-TCU-Primeira Câmara, relator o E. Ministro Vital do Rego.
Cuidam os autos, na origem, de tomada de contas especial instaurada pelo Ministério do Desenvolvimento Social e Combate à Fome, atualmente Ministério da Cidadania, em desfavor de Antônio Carlos Zampar, ex-prefeito de Itambé/PR (gestão 2009-2012) , em razão da omissão no dever de prestar contas dos recursos repassados, na modalidade fundo a fundo, à conta dos Programas de Proteção Social Especial - PSE e Proteção Social Básica - PSB, em valores originais que somavam R$ 66.000,00.
Conforme os pareceres anteriores, não constava, nos autos, o parecer do Conselho Municipal de Assistência Social sobre a prestação de contas dos recursos transferidos pelo Fundo Nacional de Assistência social (FNAS) , tampouco os documentos necessários, tais como, extratos bancários, notas fiscais, recibos ou outros elementos que pudessem demonstrar o nexo entre os recursos repassados e as despesas realizadas. Por conseguinte, o responsável teve as contas julgadas irregulares e foi condenado ao pagamento de débito e multa, mediante o Acórdão 5710/2017-TCU-Primeira Câmara, relator E. Ministro Benjamin Zymler.
Irresignado, o responsável impetrou recurso de reconsideração que foi conhecido, e, no mérito, negado provimento por meio do Acórdão 10089/2018-TCU-Primeira Câmara, relator o E. Ministro Vital do Rêgo, haja vista que o responsável continuou sem apresentar as provas materiais a respeito da correta aplicação dos recursos.
Após esta decisão, a então Secretaria de Controle Externo no Estado do Paraná (Secex/PR) , por ter identificado erro de grafia e ausência de identificação do representante legal do responsável na pauta da sessão de julgamento e no acórdão, propôs a retificação do referido acórdão por inexatidão material. 
O Parquet divergiu da proposta da unidade instrutiva por entender que houve ofensa aos princípios do contraditório e da ampla defesa, face à omissão na identificação do representante legal do responsável, razão pela qual propôs tornar insubsistente o Acórdão 10089/2018-TCU-Primeira Câmara.
Ato contínuo, o responsável interpôs peça nominada novamente de recurso de reconsideração no qual apresentou conjunto de documentos para comprovar a regular apuração das verbas federais transferidas ao Município de Itambé/PR.
O relator ad quem, Ministro Vital do Rego divergiu do pronunciamento do MP/TCU, e o tribunal manteve o Acórdão 10089/2018-TCU-Primeira Câmara, corrigindo o erro material e cientificando o responsável acerca do seu direito de interpor recurso de revisão, dando-lhe prazo para, caso assim o desejasse, apresentar petição ao TCU para recepção da documentação enviada como recurso de revisão.
O recorrente preferiu interpor recurso de revisão, arguindo que os novos documentos acostados aos autos são aptos a comprovar a regular aplicação dos recursos federais transferidos, bem como alega a necessidade de anulação dos Acórdão 10.089/2018 e 4.110/2019, ambos da 1ª Câmara, porquanto a pauta do julgamento e do Acórdão 10089/2018-TCU-Primeira Câmara foram elaborados, equivocadamente, sem a indicação do representante legal.
Feito esse breve resumo passo a decidir.
O recurso de revisão constitui espécie de procedimento revisional, com índole jurídica similar à ação rescisória, que objetiva a desconstituição da coisa julgada administrativa.
Nos termos do art. 35 da Lei 8.443/1992, requer o atendimento de pelo menos um dos seguintes requisitos: I - erro de cálculo; II - falsidade ou insuficiência de documentos em que se tenha fundamentado o acórdão recorrido; e III - superveniência de documentos novos com eficácia sobre a prova produzida.
Os documentos arrolados aos autos, como a Ata do Conselho de Assistência Social (CMAS) , conjuntamente com o Demonstrativo Sintético da Execução Físico-Financeiro, bem como os extratos bancários, empenhos, notas fiscais, cópias de cheques, empregados no Programa Social Especial - PSE e no Proteção Básica - PSB, repassados pelo Governo Federal, no exercício de 2011, logram demonstrar a superveniência de novos documentos.
Dessa forma, o presente recurso de revisão deve ser conhecido por possuir os requisitos atinentes à espécie.
Quanto à arguição do recorrente sobre a nulidade do Acórdão 10089/2018-TCU-Primeira Câmara e, consequentemente, do Acórdão 4110/2019-TCU-Primeira Câmara, por conta da omissão do representante legal na pauta de julgamento, ressalto inicialmente que a falta de indicação ou a indicação equivocada do nome do representante legal na pauta de julgamento do processo configura hipótese de nulidade relativa, não absoluta, com fulcro no art. 171 do RI/TCU, como quis afirmar o recorrente.
Destaco o Acórdão 2682/2018-TCU-Plenário, de minha relatoria, no qual o Tribunal, em questão de igual teor, entendeu que cabe à parte prejudicada, na primeira oportunidade de manifestação nos autos, alegar a eventual nulidade e os prejuízos dela decorrentes. 
Acontece que no presente feito, o Tribunal, além de não ter inserido o nome do representante legal na pauta de julgamento e no Acórdão 10089/2018-TCU-Primeira Câmara, também não comunicou o representante e o gestor desta decisão. Consequentemente, o gestor (peça 48) ao interpor o segundo recurso nominado recurso de reconsideração o fez contra o acordão condenatório (5.710/2017-TCU-1ª Câmara) e não contra o acórdão que havia sido proferido na discussão do recurso de reconsideração, Acórdão 10089/2018-TCU-Primeira Câmara.
Não há como exigir, portanto, que o responsável, na primeira oportunidade de manifestação nos autos declarasse, se assim entendesse necessário, prejuízo em sua prerrogativa de exercer a ampla defesa e o contraditório. Com efeito, não houve as condições necessárias ao pleno exercício processual por parte do responsável, por isso, proponho tornar o Acórdão 10089/2018-TCU-Primeira Câmara e o acórdão que procedeu à correção deste por inexatidão material, Acórdão 4110/2019-TCU-Primeira Câmara, insubsistentes.
Quanto ao mérito, alinho-me ao parecer da unidade instrutiva no qual foi possível correlacionar as cópias dos cheques apresentados, as notas fiscais e os recibos, com os extratos bancários, de forma a permitir o afastamento do débito anteriormente imputado.
Contudo, impende registrar que a apresentação extemporânea da prestação de contas, sem atenuantes que justifiquem o atraso, como é o caso, ainda que possua elementos que comprovem a correta aplicação dos recursos, permite a exclusão do débito, mas não elide a omissão inicial, cabendo o julgamento pela irregularidade das contas com aplicação de multa.
Dada a desconstituição do débito em sede recursal e em face do princípio da proporcionalidade, entendo que a multa deve passar a ser fundamentada no art. 58, inciso I, da Lei 8.443/1992 e seu valor, que originalmente representava R$ 15.000,00, deve ser deve ser reduzido, haja vista que a sua fixação levou em consideração o montante de débito a ele imputado. 
Por todo o exposto, proponho conhecer do recurso de revisão, no mérito, dar-lhe provimento parcial, tornar os Acórdãos 10.089/2018 e 4.110/2019, ambos da 1ª Câmara, insubsistentes, afastar o débito imputado ao recorrente, julgar as contas irregulares em razão da omissão no dever de prestar contas, alterar o enquadramento da multa e reduzir o seu valor.
Nestes termos, voto por que o Tribunal adote a minuta de acórdão que ora submeto ao Colegiado.
TCU, Sala das Sessões, em 13 de julho de 2022.
WALTON ALENCAR RODRIGUES
Relator